臺灣士林地方法院刑事簡易判決　　　　　　　　　　　九十年度簡字第一七六號
　　聲　請　人　臺灣士林地方法院檢察署檢察官
　　被　　　告　ｏ○○
　　　　　　　　丁○○
　　　　　　　　卯○○
　　　　　　　　ｐ○○
　　　　　　　　ｋ○○
　　　　　　　　ｉ○○
　　　　　　　　ａ○○
　　　　　　　　ｌ○○
　　　　　　　　戊○○
　　　　　　　　寅○○
　　　　　　　　Ｍ○○
　　　　　　　　Ｂ○○
　　　　　　　　ｊ○○
　　　　　　　　乙○○
　　　　　　　　Ｅ○○
　　　　　　　　地○○
　　　　　　　　Ｙ○○
　　　　　　　　Ｘ○○
　　　　　　　　壬○○
　　　　　　　　ｇ○○
　　　　　　　　ｈ○○
　　　　　　　　Ａ○○
　　　　　　　　Ｑ○○
　　　　　　　　宇○○
　　　　　　　　ｍ○○
　　　　　　　　癸○○
　　　　　　　　庚○○
　　　　　　　　ｅ○○○
　　　　　　　　Ｃ○○
　　　　　　　　甲○○
身分證統一編號：Ａ一一三八三.
　　　　　　　　丙○○　女　六.
　　　　　　　　　　　　住台北縣新莊市○○路八一四巷九號
　　　　　　　　　　　　身分證.
　　　　　　　　ｆ○○　女　四.
　　　　　　　　　　　　住台北市○○區○○路六五巷十二之三號
　　　　　　　　　　　　身分證.
　　　　　　　　Ｕ○○　男　三.
　　　　　　　　　　　　住台北市○○區○○路五五五號十二樓之二
　　　　　　　　　　　　身分證.
　　　　　　　　Ｈ○○　男　六.
　　　　　　　　　　　　住台北市○○路○段一０一巷八五之九號
　　　　　　　　　　　　身分證.
　　　　　　　　Ｏ○○　男　四.
　　　　　　　　　　　　住台北市○○區○○街九二巷三號
　　　　　　　　　　　　身分證.
　　　　　　　　ｄ○○　男　四.
　　　　　　　　　　　　住台北市○○區○○路廿五巷十八號七樓
　　　　　　　　　　　　居台北市大安區○○○路○段十二號四樓
　　　　　　　　　　　　身分證.
　　　　　　　　Ｒ○○　男　四.
　　　　　　　　　　　　住台北市○○區○○路三段七四巷廿一號六樓
　　　　　　　　　　　　身分證.
　　　　　　　　Ｄ○○　男　三.
　　　　　　　　　　　　住台北市○○區○○街一五七號三樓之一
　　　　　　　　　　　　居台北市○○區○○路一二一號三樓
　　　　　　　　　　　　身分證.
　　　　　　　　Ｗ○○　女　四.
　　　　　　　　　　　　住台北市○○區○○路一三二號
　　　　　　　　　　　　身分證.
　　　　　　　　子○○　男　三.
　　　　　　　　　　　　住新竹.
　　　　　　　　　　　　身分證.
　　　　　　　　Ｎ○○○　女　.
　　　　　　　　　　　　住台北市士林區○○○路○段一一四巷四一弄一號三樓
　　　　　　　　　　　　身分證.
　　　　　　　　Ｊ○○　男　三.
　　　　　　　　　　　　住台北縣新莊市○○路二九六號
　　　　　　　　　　　　身分證.
　　　　　　　　酉○○　女　三.
　　　　　　　　　　　　住台北市○○區○○街一一一號四樓
　　　　　　　　　　　　居台北縣八里鄉○○路○段一二０號十一樓
　　　　　　　　　　　　身分證.
　　　　　　　　己○○　男　三.
　　　　　　　　　　　　住台北縣中和市○○路一四一巷三五弄十號
　　　　　　　　　　　　身分證.
　　　　　　　　Ｇ○○　男　五.
　　　　　　　　　　　　住台北市○○區○○街一三一巷四之一號
　　　　　　　　　　　　身分證.
　　　　　　　　辰○○　男　四.
　　　　　　　　　　　　住台北縣新店市○○路三０二巷六號一樓
　　　　　　　　　　　　身分證.
　　　　　　　　戌○○　女　三.
　　　　　　　　　　　　住台北市○○區○○路八八號九樓之六
　　　　身分證統一編號：Ａ二二.
　　　　　　　　ｎ○○　男　四.
　　　　　　　　　　　　住台北市○○區○○街四三巷一號三樓之五
　　　　　　　　　　　　身分證.
　　　　　　　　Ｚ○○　男　四.
　　　　　　　　　　　　住台北市○○區○○路四０七巷八號四樓
　　　　　　　　　　　　身分證.
　　　　　　　　申○○　男　三.
　　　　　　　　　　　　住台北市松山區○○○路五八巷六號
　　　　　　　　　　　　身分證.
　　　　　　　　ｂ○○　男　三.
　　　　　　　　　　　　住台北市○○區○○路四段三八九巷三一號二樓
　　　　　　　　　　　　居台北市松山區○○○路○段二五０巷二弄廿八號
　　　　　　　　　　　　送三樓.
　　　　　　　　　　　　身分證.
　　　　　　　　Ｖ○○　女　四.
　　　　　　　　　　　　住台北縣中和市○○路○段一二二號八樓之二
　　　　　　　　　　　　身分證.
　　　　　　　　辛○○　男　二.
　　　　　　　　　　　　住台北縣新莊市○○路三九二號四樓
　　　　　　　　　　　　身分證.
　　　　　　　　巳○○　女　五.
　　　　　　　　　　　　住台北市中山區○○○路○段七四號十二樓
　　　　　　　　　　　　身分證.
　　　　　　　　Ｉ○○　女　三.
　　　　　　　　　　　　住台北縣汐止市○○○路○段九三號十三樓
　　　　　　　　　　　　身分證.
　　亥○○　女　四十三歲民國.
　　　　　　　　　　　　住台北市士林區○○○路○段二０三號四樓
　　　　　　　　　　　　身分證.
　　　　　　　　ｒ○○　女　五.
　　　　　　　　　　　　住台北市○○區○○路二段十五號二樓
　　　　　　　　　　　　身分證.
　　　　　　　　玄○○　男　五.
　　　　　　　　　　　　住桃園.
　　　　　　　　　　　　身分證.
　　　　　　　　未○○　男　五.
　　　　　　　　　　　　住桃園.
　　　　　　　　　　　　身分證.
　　　　　　　　Ｓ○○　男　四.
　　　　　　　　　　　　住台北縣新莊市○○路一０六巷一號八樓
　　　　　　　　　　　　身分證.
　　　　　　　　ｑ○○　男　五.
　　　　　　　　　　　　住台北縣三重市○○街廿號
　　　　　　　　　　　　身分證.
　　　　　　　　ｔ○○　男　五.
　　　　　　　　　　　　住台北縣板橋市○○街一三三號三樓
　　　　　　　　　　　　身分證.
　　　　　　　　Ｋ○○　男　二.
　　　　　　　　　　　　住台北縣新莊市○○路一五一巷十號四樓
　　　　　　　　　　　　身分證.
　　　　　　　　Ｌ○○　女　三.
　　　　　　　　　　　　住台北市○○區○○街六五巷十號六樓
　　　　　　　　　　　　身分證.
　　　　ｓ○○　女　四十一歲.
　　　　　　　　　　　　住台北縣新店市○○路○段三五五巷五七號五樓
　　　　　　　　　　　　身分證.
　　　　　　　　Ｔ○○　男　五.
　　　　　　　　　　　　住台北縣中和市○○路一一八號四樓
　　　　　　　　　　　　身分證.
　　　　　　　　Ｆ○○　男　四.
　　　　　 (原名張村中) 住台北縣新店市○○路一八三號五樓
　　　　　　　　　　　　身分證.
　　　　　　　　丑○○　女　四.
　　　　　　　　　　　　住台北市○○區○○路二一八之一號
　　　　　　　　　　　　身分證.
　　　　　　　　Ｐ○○　男　三.
　　　　　　　　　　　　住台北市士林區○○○路○段一巷廿七弄廿號
　　　　　　　　　　　　身分證.
　　　　　　　　午○○　女　五.
　　　　　　　　　　　　住台北市○○區○○路一五四巷十九弄一號三樓
　　　　　　　　　　　　身分證.
　　　　　　　　黃○○　女　三.
　　　　　　　　　　　　住基隆.
　　　　　　　　　　　　身分證.
　　　　　　　　宙○○　女　四.
　　　　　　　　　　　　住台北市中山區○○○路○段六十號十二樓
　　　　　　　　　　　　身分證.
　　　　　　　　天○○　女　四.
　　　　　　　　　　　　住台北市○○區○○路十七巷二號三樓
　　　　　　　　　　　　身分證.
　　　　　　ｃ○○　女　三十一.
　　　　　　　　　　　　住台北縣新店市○○○街七十號四樓
　　　　　　　　　　　　身分證.
右列被告因違反公司法案件，經檢察官聲請以簡易判決處刑（八十九年度偵字第五０
四五號、九十年度偵字第一０三八六號），本院判決如左：
    主  文
ｏ○○共同連續公司負責人，公司應收之股款，股東並未實際繳納，而以申請文件表
明收足，處有期徒刑陸月，併科罰金新臺幣陸萬元，有期徒刑如易科罰金及罰金如易
服勞役，均以佰元（即新台幣玖佰元）折算壹日。
Ｂ○○、Ａ○○、ｅ○○○、甲○○、Ｇ○○、ｒ○○、未○○、Ｌ○○、Ｔ○○共
同連續公司負責人，公司應收之股款，股東並未實際繳納，而以申請文件表明收足，
各處有期徒刑貳月，併科罰金新臺幣陸萬元，有期徒刑如易科罰金及罰金如易服勞役
，均以佰元（即新台幣玖佰元）折算壹日。
卯○○、寅○○、ｄ○○、Ｗ○○、Ｖ○○共同連續公司負責人，公司應收之股款，
股東並未實際繳納，而以申請文件表明收足，各科罰金新臺幣陸萬元，如易服勞役，
均以佰元（即新台幣玖佰元）折算壹日。
ｑ○○、丑○○共同連續公司負責人，公司應收之股款，股東並未實際繳納，而以申
請文件表明收足，科罰金新臺幣伍萬元，如易服勞役，均以佰元（即新台幣玖佰元
）折算壹日。
ｉ○○、ｌ○○、乙○○、ｇ○○、宇○○、癸○○、ｆ○○、Ｈ○○、Ｎ○○○、
戌○○、申○○、巳○○、亥○○、午○○共同公司負責人，公司應收之股款，股東
並未實際繳納，而以申請文件表明收足，科罰金新臺幣肆萬元，如易服勞役，均以
佰元（即新臺幣玖佰元）折算壹日。
天○○共同公司負責人，公司應收之股款，股東並未實際繳納，而以申請文件表明收
足，科罰金壹萬肆仟元，如易服勞役，以佰元折算壹日。
Ｅ○○共同公司負責人，公司應收之股款，股東並未實際繳納，而以申請文件表明收
足，科罰金新臺幣壹萬元，如易服勞役，以佰元（即新臺幣玖佰元）折算壹日；又
共同公司負責人，公司應收之股款，股東並未實際繳納，而以申請文件表明收足，科
罰金新臺幣貳萬元，如易服勞役，以佰元（即新臺幣玖佰元）折算壹日；又共同公
司負責人，公司應收之股款，股東並未實際繳納，而以申請文件表明收足，科罰金新
臺幣貳萬元，如易服勞役，以佰元（即新臺幣玖佰元）折算壹日。應執行罰金新臺
幣萬元，如易服勞役，以佰元（即新臺幣玖佰元）折算壹日。
壬○○共同公司負責人，公司應收之股款，股東並未實際繳納，而以申請文件表明收
足，科罰金新臺幣壹萬元，如易服勞役，以佰元（即新臺幣玖佰元）折算壹日；又
共同公司負責人，公司應收之股款，股東並未實際繳納，而以申請文件表明收足，科
罰金新臺幣萬元，如易服勞役，以佰元（即新臺幣玖佰元）折算壹日。應執行罰
金新臺幣萬元，如易服勞役，以佰元（即新臺幣玖佰元）折算壹日。
宙○○共同公司負責人，公司應收之股款，股東並未實際繳納，而以申請文件表明收
足，科罰金柒仟元，如易服勞役，以佰元折算壹日；又公司負責人，公司應收之股
款，股東並未實際繳納，而以申請文件表明收足，科罰金新臺幣貳萬元，如易服勞役
，以佰元（即新臺幣玖佰元）折算壹日。應執行罰金新臺幣萬元，如易服勞役，
以佰元（即新臺幣玖佰元）折算壹日。
丁○○、ｐ○○共同公司負責人，公司應收之股款，股東並未實際繳納，而以申請文
件表明收足，科罰金柒仟元，如易服勞役，以佰元折算壹日。
ｋ○○、ａ○○、戊○○、Ｍ○○、ｊ○○、地○○、Ｙ○○、Ｘ○○、ｈ○○、Ｑ
○○、ｍ○○、吳德、Ｃ○○、丙○○、Ｕ○○、Ｏ○○、Ｒ○○、Ｄ○○、子○
○、Ｊ○○、林憶君、己○○、辰○○、ｎ○○、Ｚ○○、辛○○、Ｉ○○、玄○○
、Ｓ○○、ｔ○○、Ｋ○○、ｓ○○、Ｆ○○、Ｐ○○、黃○○、ｃ○○共同公司負
責人，公司應收之股款，股東並未實際繳納，而以申請文件表明收足，各科罰金新臺
幣貳萬元，如易服勞役，均以佰元（即新臺幣玖佰元）折算壹日。
ｂ○○共同公司負責人，公司應收之股款，股東並未實際繳納，而以申請文件表明收
足，累犯，科罰金新臺幣貳萬伍仟元，如易服勞役，均以佰元（即新臺幣玖佰元）
折算壹日。
    事實及理由
一、本件犯罪事實如下 (為敘述及查閱卷宗方便，均以檢察官聲請簡易判決處刑書所
    載之偵查卷宗編號方式、順序為記載)：
(０一) ｏ○○部分：ｏ○○夥同其妹謝月雲（所涉違反公司法等罪嫌，另移台灣台
       北地法院併案審理）基於共同違反公司法之概括犯意，自民國八十四年八月
       間起，經由天○○等多名記帳業者或會計師之介紹，明知丁○○等多名公司
       負責人於申請公司設立或增資登記時，公司應收之股款，股東並未實際繳納
       ，竟仍指定銀行（台北市聯邦商業銀行忠孝分行、同銀行儲蓄部或中國國際
       商業銀行大同分行），請各公司負責人以各該「００公司籌備處」（設立登
       記時）或「００公司」（增資登記時）之名義開戶，再以新台幣（下同）每
       一百萬元一天利息一千元至二千元不等之代價（介紹人抽成一百元至二百元
       不等），提供一百萬元至一億元不等之資金（視公司設立或增資股款之數額
       而定）存入該等帳戶，俟取得存摺影本之存款証明及會計師簽証之公司設立
       或增加資本額查核報告書、資產負債表、公司設立或增加資本股東繳款明細
       表等文件（通常費時三天），再將存款悉數領出（其間ｏ○○與謝月雲為防
       止公司負責人擅將存款領出，均委由銀行櫃檯小姐或介紹人扣留住該等銀行
       存摺與印鑑），然後將存款証明交由居間介紹之記帳業或會計師等登記代理
       人及各公司負責人，共同以申請文件向台北市政府建設局或台灣省政府建設
       廳或經濟部商業司表明股款已收足，而以此方式完成各該公司之設立登記。
       （詳如後列各項所述）。
(０二)（偵查卷宗編號一、一之一）丁○○、卯○○、謝月雲、ｏ○○部分：丁○○
      係陸泰營造有限公司負責人，於八十五年五月間向台北市政府建設局申請該公
      司之設立登記時，明知公司應收之股款三百萬元，各股東並未實際繳納，竟仍
      與登記代理人即瀚陽公證有限公司卯○○基於違反公司法之犯意聯絡，至台北
      市第一商業銀行長安分行以「陸泰營造有限公司籌備處」之名義開立
      00000000000號帳戶，卯○○再與謝月雲、ｏ○○基於違反公司法之犯意聯絡
      ，由卯○○委請謝月雲、ｏ○○於八十五年四月二十六日存入三百萬元，取得
      存摺影本之存款証明後，復於同年月二十九日悉數領出。再由卯○○提供前開
      公司各股東身分及出資額等資料予ｏ○○、謝月雲，由ｏ○○、謝月雲提示前
      開存款証明委請不知情之會計師制作公司設立登記資本額查核報告書、資產負
      債表、公司設立股東繳款明細表並予以簽證，併同前開公司公司章程 (附具股
      東名簿)，而以該等文件表明股款已收足，由卯○○於同年五月十六日持以向
      臺北市政府建設局完成公司設立登記。其中卯○○與謝月雲、ｏ○○並基於同
      一之概括犯意，先後以同樣手法，於八十七年八月四日為「遠盛營造」公司取
      得存款証明以表明已收足設立股款五百萬元（下述偵查卷宗編號二十九部分）
      ；於同年九月十六日為「開拓」公司取得存款証明以表明已收足增資股款九千
      二百五十萬元；於同年九月二十八日為「力瑋」公司取得存款証明以表明已收
      足設立股款三百萬元；於同年九月二十九日為「新榮」公司取得存款証明以表
      明已收足設立股款一百五十萬元；於同年十月十二日為「睦昇」公司取得存款
      証明以表明已收足增資股款三千二百萬元。
(０三)（偵查卷宗編號二）ｐ○○部分：ｐ○○係廣億開發建設股份有限公司負責人
      ，於八十五年六月間向台北市政府建設局申請該公司之設立登記時，明知該公
      司應收之股款二千五百萬元，各股東並未實際繳納，竟仍與某不詳身分之記帳
      業者「陳林總」（另由檢察官以他字案調查）基於違反公司法之犯意聯絡，至
      台北市第一商業銀行長安分行以「廣億開發建設股份有限公司籌備處」之名義
      開立00000000000號帳戶，並由「陳林總」委請不詳身分之金主於八十五年六
      月十四日存入二千五百萬元，取得存摺影本之存款証明後，復於同年六月十七
      日悉數領出 (聲請人誤載為六月十四日)。再由陳林總提示前開存款証明委請
      不知情之會計師制作公司設立登記資本額查核報告書、資產負債表、公司設立
      股東繳款明細表並予以簽證，而以該等文件表明股款已收足，由陳林總於同年
      六月十七日持以向臺北市政府建設局完成公司設立登記，而於同年六月十九日
      完成設立登記 (聲請書誤載為十七日)。
(０四)（偵查卷宗編號三）ｋ○○、ｉ○○、謝月雲、ｏ○○部分：ｋ○○係精品旅
      行社有限公司負責人，於八十七年十月間向台灣省政府建設廳申請該公司之設
      立登記時，明知該公司應收之股款六百萬元，各股東並未實際繳納，竟仍與登
      記代理人即「莊敬會計師事務所」ｉ○○基於違反公司法之犯意聯絡，至台北
      市中國國際商業銀行大同分行以「精品旅行社股份有限公司籌備處」之名義開
      立00000000000號帳戶，並由ｉ○○介紹ｋ○○與謝月雲、ｏ○○聯絡 (聲請
      書誤載為由蔣松茂委請謝月雲、ｏ○○辦理)，ｋ○○乃又與謝月雲、ｏ○○
      基於違反公司法之犯意聯絡，由ｋ○○委請謝月雲、ｏ○○於八十七年十月十
      七日存入六百萬元，取得存摺影本之存款証明後，復於同年十月十九日悉數領
      出。再由ｋ○○提供前開公司各股東身分及出資額等資料予ｏ○○、謝月雲，
      由ｏ○○、謝月雲提示前開存款証明委請不知情之會計師制作公司設立登記資
      本額查核報告書、資產負債表、公司設立股東繳款明細表並予以簽證，併同前
      開公司公司章程 (附具股東名簿)，而以該等文件表明股款已收足，由ｉ○○
      於同年十月二十三日持以向前臺灣省政府建設廳完成公司設立登記。
(０五)（偵查卷宗編號四）ａ○○、ｌ○○、謝月雲、ｏ○○部分：ａ○○係尚品電
      訊股份有限公司負責人，於八十七年八月間向台北市政府建設局申請該公司之
      設立登記時，明知該公司應收之股款五百萬元，各股東並未實際繳納，竟仍與
      登記代理人即「神達會計師事務所」ｌ○○基於違反公司法之犯意聯絡，至台
      北市聯邦商業銀行忠孝分行以「尚品電訊股份有限公司籌備處」之名義開立
      000000000000號帳戶，ｌ○○再與謝月雲、ｏ○○基於違反公司法之犯意聯絡
      ，由ｌ○○委請謝月雲、ｏ○○於八十七年八月十八日存入五百萬元，取得存
      款存摺之存款証明後，復於同年月二十日悉數領出。再由ｌ○○提供前開公司
      各股東身分及出資額等資料予ｏ○○、謝月雲，由ｏ○○、謝月雲提示前開存
      款証明委請不知情之會計師制作公司設立登記資本額查核報告書、資產負債表
      、公司設立股東繳款明細表並予以簽證，併同前開公司公司章程 (附具股東名
      簿)，而以該等文件表明股款已收足，由ｌ○○於同年九月四日持以向臺北市
      政府建設局完成公司設立登記。
(０六)（偵查卷宗編號五）戊○○、寅○○、謝月雲、ｏ○○部分：戊○○係裕陽企
      業有限公司 (聲請書誤載為商陽企業有限公司)負責人，於八十七年八月間向
      台灣省政府建設廳申請該公司之設立登記時，明知該公司應收之股款一百萬元
      ，各股東並未實際繳納，竟仍與登記代理人即記帳業者「比捷會計師事務所」
      寅○○基於違反公司法之犯意聯絡，至台北市中國國際商業銀行大同分行以「
      裕陽企業有限公司籌備處」之名義開立00000000000號帳戶，寅○○再與謝月
      雲、ｏ○○基於違反公司法之犯意聯絡，由寅○○委請謝月雲、ｏ○○於八十
      七年八月四日存入一百萬元，取得存摺影本之存款証明後，復於同年八月六日
      悉數領出。再由寅○○提供前開公司各股東身分及出資額等資料予ｏ○○、謝
      月雲，由ｏ○○、謝月雲提示前開存款証明委請不知情之會計師制作公司設立
      登記資本額查核報告書、資產負債表、公司設立股東繳款明細表並予以簽證，
      併同寅○○所代為制作之前開公司公司章程 (附具股東名簿)，而以該等文件
      表明股款已收足，由寅○○於同年八月十二日持以向前臺灣省政府建設廳完成
      公司設立登記。寅○○並與謝月雲、ｏ○○並基於同一之概括犯意，先後以同
      樣手法，於八十七年八月十九日為「德晶」公司取得存款証明以表明已收足增
      資股款二千八百五十萬元；於同年九月一日為「天籟」公司取得存款証明以表
      明已收足增資股款二百萬元；於同年九月七日為「威納」公司取得存款証明以
      表明已收足設立股款一千一百萬元。
(０七)（偵查卷宗編號六）Ｍ○○、Ｂ○○、謝月雲、ｏ○○部分：Ｍ○○係登基營
      造事業有限公司負責人，於八十七年十一月間向經濟部商業司 (聲請書誤載為
      台灣省政府建設廳)申請該公司之增資登記時，明知該公司應收之股款七千七
      百五十萬元，各股東並未實際繳納，竟仍與登記代理人即記帳業者「永逸會計
      事務所」Ｂ○○基於違反公司法之犯意聯絡，至台北市聯邦商業銀行儲蓄部以
      「登基營造事業有限公司」之名義開立000000000000號帳戶，Ｂ○○再與謝月
      雲、ｏ○○基於違反公司法之犯意聯絡，由Ｂ○○委請謝月雲、ｏ○○於八十
      七年十一月十一日存入新臺幣七千七百五十萬元，取得存摺影本存款証明後，
      復於同年十一月十三日及十六日悉數領出。再由Ｂ○○提供前開公司各股東身
      分及出資額等資料予ｏ○○、謝月雲，由ｏ○○、謝月雲提示前開存款証明委
      請不知情之會計師制作公司增加資本額查核報告書、資產負債表、公司增加資
      本股東繳款明細表並予以簽證，併同Ｂ○○所代為制作之前開公司公司章程(
      附具股東名簿)，而以該等文件表明股款已收足，由Ｂ○○於同年十一月二十
      五日持以向經濟部商業司完成公司設立登記。Ｂ○○與謝月雲、ｏ○○並基於
      前揭違反公司法之同一概括犯意聯絡，先後以同樣手法，於八十七年八月三日
      為「嘉沛」公司取得存款証明以表明已收足增資股款二千五百萬元；於同年八
      月十二日為「威爾鋼」公司取得存款証明以表明已收足設立股款一千萬元；於
      同年八月十七日為「麗名」公司取得存款証明以表明已收足設立股款一百萬元
      ；於同年八月二十五日為「東楠」公司取得存款証明以表明已收足增資股款五
      千二百五十萬元；於同年八月二十八日為「宜宏」公司取得存款証明以表明已
      收足增資股款七千萬元；於同年九月八日為「君威爾」公司取得存款証明以表
      明已收足增資股款七百萬元；於同年九月十四日為「傑強」公司取得存款証明
      以表明已收足設立股款五百萬元；於同年九月十七日為「仲強」公司取得存款
      証明以表明已收足設立股款五百萬元；於同年九月十九日為「作新」公司取得
      存款証明以表明已收足增資股款四千萬元；於同年九月二十四日為「保德」公
      司取得存款証明以表明已收足增資股款四千二百七十五萬元；於同年十月三日
      為「上嶺」公司取得存款証明以表明已收足增資股款三百萬元；於同年十月八
      日為「成效」公司取得存款証明以表明已收足增資股款九千萬元。
(０八)（偵查卷宗編號七）ｊ○○、乙○○、謝月雲、ｏ○○部分：ｊ○○係智強國
      際有限公司負責人，於八十七年十一月間向台北市政府建設局申請該公司之增
      資登記時，明知該公司應收之股款五百萬元，各股東並未實際繳納，竟仍與登
      記代理人即記帳業者「台育工商會計師事務所」乙○○基於違反公司法之犯意
      聯絡，至台北市聯邦商業銀行儲蓄部以「智強國際有限公司」之名義開立
      000000000000號帳戶，乙○○並與謝月雲、ｏ○○基於違反公司法之犯意聯絡
      ，由乙○○委請謝月雲、ｏ○○於八十七年十一月七日存入五百萬元，取得存
      摺影本之存款証明後，復於同年十一月十日悉數領出。再由乙○○提供前開公
      司各股東身分及出資額等資料予ｏ○○、謝月雲，由ｏ○○、謝月雲提示前開
      存款証明委請不知情之會計師制作公司增加資本額查核報告書、資產負債表、
      公司增加資本股東繳款明細表並予以簽證，併同乙○○所代為制作之前開公司
      公司修正章程 (附具股東名簿)，而以該等文件表明股款已收足，由乙○○於
      同年十一月二十六日持以向臺北市政府建設局完成公司增資變更登記。
(０九)（偵查卷宗編號八）Ｅ○○、謝月雲、ｏ○○部分：Ｅ○○係華薌廣告事業股
      份有限公司負責人，於八十六年十一月間向台北市政府建設局申請該公司之設
      立登記時，明知該公司應收之股款一千萬元，各股東並未實際繳納，竟與謝月
      雲、ｏ○○基於違反公司法之犯意聯絡，至台北市中國國際商業銀行大同分行
      以「華薌廣告事業股份有限公司籌備處」之名義開立00000000000號帳戶，並
      委由謝月雲與ｏ○○於八十六年十一月十三日存入一千萬元，取得存摺影本之
      存款証明後，復於同年十一月十五日悉數領出。再由Ｅ○○提供前開公司各股
      東身分及出資額等資料予ｏ○○、謝月雲，由ｏ○○、謝月雲提示前開存款証
      明委請不知情之會計師制作公司設立登記資本額查核報告書、資產負債表、公
      司設立股東繳款明細表並予以簽證，併同前開公司公司章程 (附具股東名簿)
      ，而以該等文件表明股款已收足，於同年十一月二十四日持以向臺北市政府建
      設局完成公司設立登記。至八十七年八月間，華薌廣告事業股份有限公司向台
      北市政府建設局申請更名為「華薌實業股份有限公司」及增資登記時，Ｅ○○
      復另行起意，明知該公司應收之股款一千五百萬元，各股東並未實際繳納，竟
      仍與ｏ○○與謝月雲基於違反公司法之犯意聯絡，至聯邦商業銀行儲蓄部以「
      華薌廣告事業股份有限公司」之名義開立000000000000號帳戶，並由謝月雲與
      ｏ○○於八十七年八月十七日存入一千五百萬元，取得存款証明後，復於同年
      八月十九日悉數領出。再以該存款証明表明股款已收足，而於同年八月二十八
      日完成增資登記。至八十七年十一月間，「華薌實業股份有限公司」向台北市
      政府建設局申請增資登記時，Ｅ○○復再行起意，明知該公司應收之股款七千
      萬元，各股東並未實際繳納，竟仍依ｏ○○與謝月雲之指示，至聯邦商業銀行
      儲蓄部以「華薌實業股份有限公司」之名義開立000000000000號帳戶，並由謝
      月雲與ｏ○○於八十七年十月二十六日存入七千五百萬元，取得存款証明後，
      復於同年十月二十八日悉數領出。再以該存款証明表明股款已收足，而於同年
      十一月五日完成增資變更登記。
(一０)（偵查卷宗編號九）地○○、謝月雲、ｏ○○部分：地○○係聯穎文化事業有
      限公司負責人，於八十七年八月間向台北市政府建設局申請該公司之設立登記
      時，明知該公司應收之股款一百萬元，各股東並未實際繳納，竟仍與謝月雲、
      ｏ○○基於違反公司法之犯意聯絡，而至台北市聯邦商業銀行儲蓄部以「聯穎
      文化事業有限公司籌備處」之名義開立000000000000號帳戶，並委請謝月雲、
      ｏ○○於八十七年八月十三日存入一百萬元，取得存款証明後，復於同年月十
      五日悉數領出。再由地○○提供前開公司各股東身分及出資額等資料予ｏ○○
      、謝月雲，由ｏ○○、謝月雲提示前開存款証明委請不知情之會計師制作公司
      設立登記資本額查核報告書、資產負債表、公司設立股東繳款明細表並予以簽
      證，併同地○○所制作之前開公司公司章程 (附具股東名簿)，而以該等文件
      表明股款已收足，於同年八月二十五日持以向臺北市政府建設局完成公司設立
      登記。
(一一)（偵查卷宗編號十）Ｙ○○、Ｌ○○、謝月雲、ｏ○○部分：Ｙ○○係興運機
      器 (聲請人誤載為興運機械)有限公司負責人，於八十七年十一月間向台灣省
      政府建設廳申請該公司之設立登記時，明知該公司應收之股款五百萬元，各股
      東並未實際繳納，竟仍與登記代理人即記帳業者「北一」會計事務所Ｌ○○基
      於違反公司法之犯意聯絡，至台北市聯邦商業銀行儲蓄部以「興運機械有限公
      司籌備處」之名義開立000000000000號帳戶，Ｌ○○乃又與謝月雲、、ｏ○○
      基於違反公司法之犯意聯絡，由Ｌ○○委請謝月雲、ｏ○○於八十七年十一月
      十三日存入五百萬元，取得存摺影本之存款証明後，復於同年十一月十六日悉
      數領出。再由Ｌ○○提供前開公司各股東身分及出資額等資料予ｏ○○、謝月
      雲，由ｏ○○、謝月雲提示前開存款証明委請不知情之會計師制作公司設立登
      記資本額查核報告書、資產負債表、公司設立股東繳款明細表並予以簽證，併
      同Ｌ○○所代為制作之前開公司公司章程，而以該等文件表明股款已收足，由
      Ｌ○○於同年十一月二十三日持以向前臺灣省政府建設廳完成公司設立登記。
      （Ｌ○○與謝月雲、ｏ○○基於前揭違反公司法共同犯意聯絡之其他犯行請參
      後述偵查卷宗編號三十七部分）
(一二)（偵查卷宗編號十一）Ｘ○○、謝月雲、ｏ○○部分：Ｘ○○係宇祥營造股份
      有限公司負責人，於八十七年八月間向台灣省政府建設廳申請該公司之增資登
      記時，明知該公司應收之股款八千五百萬元，各股東並未實際繳納，竟仍與謝
      月雲、ｏ○○基於違反公司法之犯意聯絡，至聯邦商業銀行台中分行以「宇祥
      營造股份有限公司」之名義開立000000000000號帳戶，並委請謝月雲、ｏ○○
      於八十七年八月十二日存入八千五百萬元，取得存摺影本之存款証明後，復於
      同年月十四日悉數領出。再由Ｘ○○提供前開公司各股東身分及出資額等資料
      予ｏ○○、謝月雲，由ｏ○○、謝月雲提示前開存款証明委請不知情之會計師
      制作公司增加資本額查核報告書、資產負債表、公司增加資本股東繳款明細表
      並予以簽證，併同前開公司公司章程 (附具股東名簿)，而以該等文件表明股
      款已收足，於同年八月十三日持以向前臺灣省政府建設廳轉呈經濟部商業司於
      同年十月三十日完成公司增資變更登記。
(一三)（偵查卷宗編號十二）壬○○、ｇ○○、謝月雲、ｏ○○部分：壬○○（原名
  呂俊，八十九年十一月六日改名）係安國工程有限公司負責人，於八十六年
      九月間向台北市政府建設局申請該公司之設立登記時，明知該公司應收之股款
      三百萬元，各股東並未實際繳納，竟仍與登記代理人即記帳業者ｇ○○基於共
      同違反公司法之犯意聯絡，至台北市中國國際商業銀行大同分行以「安國工程
      有限公司籌備處」之名義開立00000000000號帳戶，壬○○由ｇ○○之介紹認
      識謝月雲、ｏ○○，而由壬○○與謝月雲、ｏ○○基於違反公司法之犯意聯絡
      ，委請謝月雲、ｏ○○於八十六年九月十三日存入三百萬元於前開帳戶，取得
      存摺影本之存款証明後，復於同年九月十七日悉數領出。再由ｇ○○提供前開
      公司各股東身分及出資額等資料予ｏ○○、謝月雲，由ｏ○○、謝月雲提示前
      開存款証明委請不知情之會計師制作公司設立登記資本額查核報告書、資產負
      債表、公司設立股東繳款明細表並予以簽證，併同ｇ○○所代為制作之前開公
      司公司章程 (附具股東名簿)，而以該等文件表明股款已收足，由ｇ○○於同
      年九月十九日持以向臺北市政府建設局完成公司設立登記。至八十七年八月間
      ，安國工程有限公司向台北市政府建設局申請增資登記時，壬○○乃復另行起
      意，明知該公司應收之股款二百萬元，各股東並未實際繳納，竟仍與ｏ○○與
      謝月雲基於違反公司法之犯意聯絡，至中國國際商業銀行大同分行以「安國工
      程有限公司」之名義開立00000000000號帳戶，並由謝月雲與ｏ○○於八十七
      年八月十九日存入二百萬元，取得存摺影本之存款証明後，復於同年八月二十
      一日悉數領出。再由ｏ○○、謝月雲提示前開存款証明委請不知情之會計師制
      作公司增資資本額查核報告書、資產負債表、公司增加資本股東繳款明細表並
      予以簽證，併同變更後之前開公司公司章程 (附具股東名簿)，而以該等文件
      表明股款已收足，於同年九月二日持以向臺北市政府建設局完成公司設立登記
      。
(一四)（偵查卷宗編號十三）ｈ○○、Ａ○○、謝月雲、ｏ○○部分：ｈ○○係默彪
      人才仲介有限公司負責人，於八十七年九月間向台灣省政府建設廳申請該公司
      之設立登記時，明知該公司應收之股款七百萬元，各股東並未實際繳納，竟仍
      與登記代理人即記帳業者Ａ○○基於違反公司法之共同犯意聯絡，至台北市中
      國國際商業銀行大同分行以「默彪人才仲介有限公司籌備處」之名義開立
      00000000000號帳戶，Ａ○○並與謝月雲、ｏ○○基於違反公司法之犯意聯絡
      ，由Ａ○○委請謝月雲、ｏ○○於八十七年八月十八日存入七百萬元，取得存
      摺影本之存款証明後，復於同年八月二十日悉數領出。再由Ａ○○提供前開公
      司各股東身分及出資額等資料予ｏ○○、謝月雲，由ｏ○○、謝月雲提示前開
      存款証明委請不知情之會計師制作公司設立登記資本額查核報告書、資產負債
      表、公司設立股東繳款明細表並予以簽證，併同Ａ○○所代為制作之前開公司
      公司章程 (附具股東名簿)，而以該等文件表明股款已收足，由Ａ○○於同年
      九月十八日持以向前臺灣省政府建設廳完成公司設立登記。Ａ○○與謝月雲、
      ｏ○○並基於同一之概括犯意，先後以同樣手法，於八十七年八月十日為「懷
      石」公司取得存款証明以表明已收足設立股款五百萬元；於同年八月十九日為
      「弘莊」公司取得存款証明以表明已收足設立股款三百萬元；於同年九月七日
      為「宏仁」公司取得存款証明以表明已收足設立股款三百萬元；於同年九月十
      五日為「宥伸」公司取得存款証明以表明已收足增資股款五百萬元；於同年十
      月二十日為「創開」公司取得存款証明以表明已收足設立股款二百萬元。
(一五)（偵查卷宗編號十四）Ｑ○○、宇○○、謝月雲、ｏ○○部分：Ｑ○○係德穎
      貿易有限公司負責人，於八十七年八月間向台灣省政府建設廳申請該公司之設
      立登記時，明知該公司應收之股款六百萬元，各股東並未實際繳納，竟仍與登
      記代理人即記帳業者宇○○基於違反公司法之犯意聯絡，至台北市中國國際商
      業銀行大同分行以「德穎貿易有限公司公司籌備處」之名義開立00000000000
      號帳戶，再由宇○○與謝月雲、ｏ○○基於違反公司法之犯意聯絡，由宇○○
      委請謝月雲、ｏ○○於八十七年八月一日存入六百萬元，取得存摺影本之存款
      証明後，復於同年八月三日悉數領出。再由宇○○提供前開公司各股東身分及
      出資額等資料予ｏ○○、謝月雲，由ｏ○○、謝月雲提示前開存款証明委請不
      知情之會計師制作公司設立登記資本額查核報告書、資產負債表、公司設立股
      東繳款明細表並予以簽證，併同宇○○所代為制作之前開公司公司章程 (附具
      股東名簿)，而以該等文件表明股款已收足，由宇○○於同年八月十五日持以
      向臺北市政府建設局完成公司設立登記。
(一六)（偵查卷宗編號十五）ｍ○○、癸○○、ｅ○○○、謝月雲、ｏ○○部分：ｍ
      ○○係柏楷有限公司股東兼實際負責人，於八十七年八月間向台北市政府建設
      局申請該公司之設立登記時，明知該公司應收之股款二百萬元，各股東並未實
      際繳納，竟仍與登記代理人即記帳業者癸○○基於違反公司法之犯意聯絡，由
      癸○○再與ｅ○○○基於違反公司法之犯意聯絡，由ｅ○○○先通知ｍ○○至
      台北市中國國際商業銀行大同分行以「柏楷有限公司籌備處」之名義開立
      0000000000號帳戶，並由ｅ○○○與謝月雲、ｏ○○共同基於違反公司法之犯
      意聯絡，由ｅ○○○委請謝月雲、ｏ○○於八十七年八月二十六日存入二百萬
      元，取得存款証明後，復於同年月二十八日悉數領出。再由癸○○提供前開公
      司各股東身分及出資額等資料予ｏ○○、謝月雲，由ｏ○○、謝月雲提示前開
      存款証明委請不知情之會計師制作公司設立登記資本額查核報告書、資產負債
      表、公司設立股東繳款明細表並予以簽證，併同癸○○委由其事務所不知情之
      職員所繕打制作之前開公司公司章程 (附具股東名簿)，而以該等文件表明股
      款已收足，由癸○○於同年八月三十一日持以向臺北市政府建設局完成公司設
      立登記。ｅ○○○與謝月雲、ｏ○○並基於前揭違反公司法之同一概括犯意聯
      絡，先後以同樣手法，於八十七年八月一日為「一昌」公司取得存款証明以表
      明已收足設立股款五百萬元（下述偵查卷宗編號十六）。
(一七)（偵查卷宗編號十六）吳德、ｅ○○○、謝月雲、ｏ○○部分：吳德係一
      昌鋼鐵有限公司負責人，於八十七年八月間向台灣省政府建設廳申請該公司之
      設立登記時，明知該公司應收之股款五百萬元，各股東並未實際繳納，竟仍與
      登記代理人即記帳業者即ｅ○○○基於違反公司法之犯意聯絡，至台北市中國
      國際商業銀行大同分行以「一昌鋼鐵有限公司籌備處」之名義開立
      00000000000號帳戶，並由ｅ○○○再與謝月雲、ｏ○○基於共同違反公司法
      之犯意聯絡，由ｅ○○○委請謝月雲、ｏ○○於八十七年八月一日存入五百萬
      元，取得存摺影本之存款証明後，復於同年八月三日悉數領出。再由ｅ○○○
      提供前開公司各股東身分及出資額等資料予ｏ○○、謝月雲，由ｏ○○、謝月
      雲提示前開存款証明委請不知情之會計師制作公司設立登記資本額查核報告書
      、資產負債表、公司設立股東繳款明細表並予以簽證，併同ｅ○○○所代為制
      作之前開公司公司章程 (附具股東名簿)，而以該等文件表明股款已收足，由
      ｅ○○○於同年八月七日持以向臺北市政府建設局完成公司設立登記。被告ｅ
      ○○○並與謝月雲、ｏ○○基於違反公司法之概括犯意，以前揭所述之同樣手
      法，於同年八月十日為「詮原」公司取得存款証明以表明已收足設立股款五百
      萬元；同年八月十四日為「奎儀」 (聲請人誤載為佳儀)公司取得存款証明以
      表明已收足設立股款一百萬元；於同年八月二十六日為「橘子」公司取得存款
      証明以表明已收足設立股款五百萬元；於同年九月二日為「羅美斯」公司取得
      存款証明以表明已收足設立股款二百萬元；於同年九月二日為「登文」公司取
      得存款証明以表明已收足設立股款二千五百萬元；於同年九月十日為「艾普生
      」公司取得存款証明以表明已收足設立股款五百萬元；於同年九月二十一日為
      「門帝」公司取得存款証明以表明已收足設立股款五百萬元；於同年九月二十
      一日為「樂群」公司取得存款証明以表明已收足設立股款一百萬元；於同年十
      月十二日為「葳丰」公司取得存款証明以表明已收足增資股款四百萬元；於同
      年十月十七日為「采譯」公司取得存款証明以表明已收足增資股款四百萬元；
      於同年十月二十三日為「全晴」公司取得存款証明以表明已收足設立股款五百
      萬元；於同年十月二十六日為「豪保」公司取得存款証明以表明已收足設立股
      款一千萬元；於同年十月二十九日為「忠安」公司取得存款証明以表明已收足
      設立股款五百萬元；於同年十月三十日為「白湘亭」公司取得存款証明以表明
      已收足設立股款五百萬元。
(一八)（偵查卷宗編號十七）Ｃ○○、甲○○、謝月雲、ｏ○○部分：Ｃ○○係慶宜
      營造廠有限公司負責人，於八十七年八月間向台灣省政府建設廳申請該公司之
      增資登記時，明知該公司應收之股款一千二百萬元，各股東並未實際繳納，竟
      仍與登記代理人即記帳業者「士誠企管顧問有限公司」甲○○基於違反公司法
      之共同犯意聯絡，至台北市聯邦商業銀行儲蓄部以「慶宜營造廠有限公司」之
      名義開立00000000000號帳戶 ，甲○○再與謝月雲、ｏ○○基於違反公司法之
      犯意聯絡，由甲○○委請謝月雲、ｏ○○於八十七年八月十日存入一千二百萬
      元，取得存摺影本之存款証明後，復於同年八月十二日悉數領出。再由甲○○
      提供前開公司各股東身分及出資額等資料予ｏ○○、謝月雲，由ｏ○○、謝月
      雲提示前開存款証明委請不知情之會計師制作公司增加資本額查核報告書、資
      產負債表、公司增加資本股東繳款明細表並予以簽證，併同甲○○委由其事務
      所不知情之張秀英所代為制作之前開公司公司章程 (附具股東名簿) ，而以該
      等文件表明股款已收足，由甲○○於同年八月二十六日持以向臺灣省政府建設
      廳完成公司增資變更登記。甲○○與謝月雲、ｏ○○並基於前揭違反公司法之
      同一概括犯意聯絡，先後以同樣手法，於八十七年八月十日為「振鳴」公司取
      得存款証明以表明已收足增資股款七千七百五十萬元；於同年八月十七日為「
      基勝」公司取得存款証明以表明已收足增資股款七百五十萬元；於同年九月十
      一日為「友和」公司取得存款証明以表明已收足設立股款三百萬元；於同年九
      月四日為「松信」公司取得存款証明以表明已收足設立股款三百萬元；於同年
      十月六日為「謄偉」公司取得存款証明以表明已收足增資股款九千二百五十萬
      元；於同年十月一日為「金煌」公司取得存款証明以表明已收足設立股款三百
      萬元；於同年十月七日為「順發」公司取得存款証明以表明已收足設立股款三
      百萬元。
(一九)（偵查卷宗編號十八）丙○○、ｆ○○、謝月雲、ｏ○○部分：丙○○係都謚
      企業有限公司負責人，於八十七年十一月間向台灣省政府建設廳申請該公司之
      設立登記時，明知該公司應收之股款新台幣一千二百萬元，各股東並未實際繳
      納，竟仍與登記代理人即記帳業者ｆ○○基於違反公司法之共同犯意聯絡，至
      台北市中國國際商業銀行大同分行以「都謚企業有限公司籌備處」之名義開立
      00000000000號帳戶，ｆ○○再與謝月雲、ｏ○○基於違反公司法之犯意聯絡
      ，由ｆ○○委請謝月雲、ｏ○○於八十七年十一月十一日存入一千二百萬元，
      取得存摺影本之存款証明後，復於同年十一月十三日悉數領出。再由ｆ○○提
      供前開公司各股東身分及出資額等資料予ｏ○○、謝月雲，由ｏ○○、謝月雲
      提示前開存款証明委請不知情之會計師制作公司設立登記資本額查核報告書、
      資產負債表、公司設立股東繳款明細表並予以簽證，併同ｆ○○所代為制作之
      前開公司公司章程 (附具股東名簿)，而以該等文件表明股款已收足，由ｆ○
      ○於同年十一月十八日持以向臺灣省政府建設廳完成公司設立登記。
(二０)（偵查卷宗編號十九）Ｕ○○、Ｈ○○、謝月雲、ｏ○○部分：Ｕ○○係雙寶
      家具裝潢設計有限公司負責人，於八十七年十一月間向台北市政府建設局申請
      該公司之增資登記時，明知該公司應收之股款二百萬元，各股東並未實際繳納
      ，竟仍與登記代理人即記帳業者「百福會計事務所」Ｈ○○基於違反公司法之
      共同犯意聯絡，Ｈ○○乃透過所雇用之不知情之馬嘉聆指示Ｕ○○，至台北市
      中國國際商業銀行大同分行以「雙寶家具裝潢設計有限公司」之名義開立
      00000000000號帳戶，Ｈ○○再與謝月雲、ｏ○○基於違反公司法之犯意聯絡
      ，由Ｈ○○委請謝月雲、ｏ○○於八十七年十一月十一日存入二百萬元，取得
      存摺影本之存款証明後，復於同年月十六日悉數領出。再由Ｈ○○提供前開公
      司各股東身分及出資額等資料予ｏ○○、謝月雲，由ｏ○○、謝月雲提示前開
      存款証明委請不知情之會計師制作公司增加資本額查核報告書、資產負債表、
      公司增加資本股東繳款明細表並予以簽證，併同前開公司公司章程 (附具股東
      名簿)，而以該等文件表明股款已收足，由Ｈ○○於同年十二月四日持以向前
      臺灣省政府建設廳完成公司增資變更登記。
(二一)（偵查卷宗編號二十一）Ｏ○○、ｄ○○、謝月雲、ｏ○○部分：Ｏ○○係泰
      侑企業有限公司負責人，於八十七年八月間向台北市政府建設局申請該公司之
      設立登記時，明知該公司應收之股款二百萬元，各股東並未實際繳納，竟仍與
      登記代理人即記帳業者ｄ○○基於共同違反公司法之犯意聯絡，由Ｏ○○至台
      北市聯邦商業銀行忠孝分行 (聲請書誤載為儲蓄部)以「泰侑企業有限公司籌
      備處」之名義開立000000000000號帳戶，ｄ○○乃又與謝月雲、ｏ○○基於違
      反公司法之犯意聯絡，由ｄ○○委請謝月雲、ｏ○○於八十七年八月十一日存
      入二百萬元，取得存摺影本之存款証明後，復於同年八月十三日悉數領出。再
      由ｄ○○提供前開公司各股東身分及出資額等資料予ｏ○○、謝月雲，由ｏ○
      ○、謝月雲提示前開存款証明委請不知情之會計師制作公司設立登記資本額查
      核報告書、資產負債表、公司設立股東繳款明細表並予以簽證，併同ｄ○○所
      代為制作之前開公司公司章程 (附具股東名簿)，而以該等文件表明股款已收
      足，由Ｗ○○於同年八月十八日持以向臺北市政府建設局完成公司設立登記。
      ｄ○○與謝月雲、ｏ○○並基於前揭違反公司法之同一之概括犯意聯絡，先後
      以同樣手法，於八十七年八月十九日為「鑫旺達」公司取得存款証明以表明已
      收足設立股款一百萬元；於同年九月二十五日為「翔芸」公司取得存款証明以
      表明已收足設立股款三百萬元；於同年十月十九日為「碁益」公司取得存款証
      明以表明已收足設立股款三百萬元。
(二二)（偵查卷宗編號二十二）Ｒ○○、謝月雲、ｏ○○部分：Ｒ○○係和業營造有
      限公司負責人，於八十七年八月間向台北市政府建設局申請該公司之設立登記
      時，明知該公司應收之股款六百萬元，各股東並未實際繳納，竟仍與登記代理
      人即記帳業者「詠新會計事務所」李富盛（所涉違反公司法罪嫌，另移臺灣宜
      蘭地方法院併案審理）基於共同違反公司法之犯意聯絡，由Ｒ○○至台北市聯
      邦商業銀行忠孝分行以「和業營造有限公司籌備處」之名義開立000000000000
      號帳戶，李富盛再與謝月雲、ｏ○○基於違反公司法之犯意聯絡，由李富盛委
      請謝月雲、ｏ○○於八十七年八月十七日存入六百萬元，取得存摺影本之存款
      証明後，復於同年八月十九日悉數領出。再由李富盛提供前開公司各股東身分
      及出資額等資料予ｏ○○、謝月雲，由ｏ○○、謝月雲提示前開存款証明委請
      不知情之會計師制作公司設立登記資本額查核報告書、資產負債表、公司設立
      股東繳款明細表並予以簽證，併同李富盛所代為制作之前開公司公司章程 (附
      具股東名簿)，而以該等文件表明股款已收足，由李富盛於同年八月三十一日
      持以向臺北市政府建設局完成公司設立登記。
(二三)（偵查卷宗編號二十三）Ｄ○○、Ｗ○○、謝月雲、ｏ○○部分：Ｄ○○係大
      歆國際有限公司之股東兼實際負責人，於八十七年八月間向台北市政府建設局
      申請該公司之設立登記時，明知該公司應收之股款一百萬元，各股東並未實際
      繳納，竟仍與登記代理人即記帳業者Ｗ○○基於違反公司法之犯意聯絡，至台
      北市中國國際商業銀行大同分行以「大歆國際有限公司籌備處」之名義開立
      00000000000號帳戶，Ｗ○○再與謝月雲、ｏ○○基於違反公司法之犯意聯絡
      ，由Ｗ○○委請謝月雲、ｏ○○於八十七年八月十三日存入一百萬元，取得存
      摺影本之存款証明後，復於同年月十五日悉數領出。再由Ｗ○○提供前開公司
      各股東身分及出資額等資料予ｏ○○、謝月雲，由ｏ○○、謝月雲提示存款證
      明委請不知情之會計師制作公司設立登記資本額查核報告書、資產負債表、公
      司設立股東繳款明細表並予以簽證，併同Ｗ○○所制作之前開公司公司章程 (
      附具股東名簿)，而以該等文件表明股款已收足，由Ｗ○○於同年八月二十四
      日持以向臺北市政府建設局完成公司設立登記。其中Ｗ○○與謝月雲、ｏ○○
      並基於同一之概括犯意，先後以同樣手法，於八十七年八月三日為「文森」公
      司取得存款証明以表明已收足設立股款一百萬元；於同年八月六日為「麟叡」
      公司取得存款証明以表明已收足設立股款二百萬元（詳下述卷宗編號二十五）
      ；於同年八月十三日為「華郁科技」公司取得存款証明以表明已收足設立股款
      一百萬元（詳下述卷宗編號二十六）。
(二四)（偵查卷宗編號二十四）子○○、Ｎ○○○、謝月雲、ｏ○○部分：子○○係
      會億豐開發國際有限公司負責人，於八十七年八月間向台北市政府建設局申請
      該公司之設立登記時，明知該公司應收之股款五百萬元，各股東並未實際繳納
      ，竟仍與登記代理人即記帳業者Ｎ○○○基於違反公司法之犯意聯絡，至台北
      市中國國際商業銀行大同分行以「億豐國際有限公司籌備處」之名義開立
      00000000000號帳戶，Ｎ○○○再與謝月雲、ｏ○○基於違反公司法之犯意聯
      絡，由Ｎ○○○委請謝月雲、ｏ○○於八十七年八月四日存入五百萬元，取得
      存摺影本之存款証明後，復於同年月六日悉數領出。再由ｏ○○、謝月雲提示
      存款證明委請不知情之會計師制作公司設立登記資本額查核報告書、資產負債
      表、公司設立股東繳款明細表並予以簽證，併同渠二人所制作之前開公司公司
      章程，而以該等文件表明股款已收足，由Ｎ○○○於同年八月十一日持以向臺
      北市政府建設局完成公司設立登記。
(二五)（偵查卷宗編號二十五）Ｊ○○、Ｗ○○、謝月雲、ｏ○○部分：Ｊ○○係麟
      叡有限公司負責人，於八十七年八月間向台北市政府建設局申請該公司之設立
      登記時，明知該公司應收之股款二百萬元，各股東並未實際繳納，竟仍與登記
      代理人即記帳業者Ｗ○○基於違反公司法之犯意聯絡，至台北市中國國際商業
      銀行大同分行以「麟叡有限公司籌備處」之名義開立00000000000號帳戶，Ｗ
      ○○再與謝月雲、ｏ○○基於違反公司法之犯意聯絡，由Ｗ○○委請謝月雲、
      ｏ○○於八十七年八月五日存入二百萬元，取得存摺影本之存款証明後，復於
      同年月七日悉數領出。再由Ｗ○○提供前開公司各股東身分及出資額等資料予
      ｏ○○、謝月雲，由ｏ○○、謝月雲提示存款證明委請不知情之會計師制作公
      司設立登記資本額查核報告書、資產負債表、公司設立股東繳款明細表並予以
      簽證，併同Ｗ○○所制作之前開公司公司章程 (附具股東名簿)，而以該等文
      件表明股款已收足，由Ｗ○○於同年八月十四日持以向臺北市政府建設局完成
      公司設立登記。
(二六)（偵查卷宗編號二十六）林憶君、Ｗ○○、謝月雲、ｏ○○部分：林憶君係華
      郁科技有限公司負責人，於八十七年八月間向台北市政府建設局申請該公司之
      設立登記時，明知該公司應收之股款一百萬元，各股東並未實際繳納，竟仍與
      登記代理人即記帳業者Ｗ○○基於違反公司法之犯意聯絡，至台北市中國國際
      商業銀行大同分行以「華郁科技有限公司籌備處」之名義開立00000000000 號
      帳戶，Ｗ○○再與謝月雲、ｏ○○基於違反公司法之犯意聯絡，由Ｗ○○委請
      謝月雲ｏ○○於八十七年八月十三日存入一百萬元，取得存摺影本之存款証明
      後，復於同年八月十五日悉數領出。再由Ｗ○○提供前開公司各股東身分及出
      資額等資料予ｏ○○、謝月雲，由ｏ○○、謝月雲提示前開存款証明委請不知
      情之會計師制作公司設立登記資本額查核報告書、資產負債表、公司設立股東
      繳款明細表並予以簽證，併同Ｗ○○所代為制作之前開公司公司章程 (附具股
      東名簿)，而以該等文件表明股款已收足，由Ｗ○○於同年八月十五日持以向
      臺北市政府建設局完成公司設立登記。
(二七)（偵查卷宗編號二十七）己○○、Ｇ○○、謝月雲、ｏ○○部分：己○○係元
      煒汽車材料有限公司負責人，於八十七年八月間向台北市政府建設局申請該公
      司之設立登記時，明知該公司應收之股款三百萬元，各股東並未實際繳納，竟
      仍與登記代理人即記帳業者「嘉彬會計事務所」Ｇ○○基於違反公司法之犯意
      聯絡，至台北市中國國際商業銀行大同分行以「元煒汽車材料有限公司籌備處
      」之名義開立00000000000號帳戶，Ｇ○○再與謝月雲、ｏ○○基於違反公司
      法之犯意聯絡，由Ｇ○○委請謝月雲、ｏ○○於八十七年八月四日 (聲請書誤
      載為八月六日)存入三百萬元，取得存摺影本之存款証明後，復於同年月六日
      (聲請書誤載為八月九日)悉數領出。再由Ｇ○○提供前開公司各股東身分及出
      資額等資料予ｏ○○、謝月雲，由ｏ○○、謝月雲提示前開存款証明委請不知
      情之會計師制作公司設立登記資本額查核報告書、資產負債表、公司設立股東
      繳款明細表並予以簽證，併同Ｇ○○所代為制作之前開公司公司章程 ( 附具
      股東名簿)，而以該等文件表明股款已收足，由Ｇ○○於同年八月十日持以向
      臺北市政府建設局完成公司設立登記。其中Ｇ○○與謝月雲、ｏ○○並基於前
      揭共同違反公司法之同一概括犯意聯絡，先後以同樣手法，於八十七年七月二
      十七日於為「祺峰」公司取得存款証明以表明已收足設立股款一百萬元；於同
  年七月二十八日為「居城」公司取得存款証明以表明已收足增資股款五十萬元
      ；於同年八月五日為「佳候」公司取得存款証明以表明已收足設立股款五百萬
      元；於同年八月二十六日為「常天」公司取得存款証明以表明已收足設立股款
      一百萬元；於同年九月十日為「雨龍」公司取得存款証明以表明已收足設立股
      款五百萬元；於同年九月十一日為「頁由」公司取得存款証明以表明已收足設
      立股款五百萬元；於同年九月十七日為「喬昕」公司取得存款証明以表明已收
      足設立股款六百萬元；於同年十月六日為「森億」公司取得存款証明以表明已
      收足設立股款一百萬元；於同年十月十二日為「締依」公司取得存款証明以表
      明已收足設立股款一百萬元。
(二八)（偵查卷宗編號二十八）辰○○、戌○○、謝月雲、ｏ○○部分：辰○○係遠
      盛國際有限公司負責人，於八十七年十二月間向台灣省政府建設廳局申請該公
      司之設立登記時，明知該公司應收之股款五百萬元，各股東並未實際繳納，竟
      仍與登記代理人即記帳業者戌○○基於違反公司法之共同犯意聯絡，由辰○○
      至台北市中國國際商業銀行總行 (聲請人誤載為大同分行)以「遠盛國際有限
      公司籌備處」之名義開立00000000000號帳戶，戌○○再與謝月雲、ｏ○○基
      於違反公司法之犯意聯絡，由戌○○委請謝月雲、ｏ○○於八十七年十一月二
      十一日存入五百萬元，取得存摺影本之存款証明後，復於同年月二十三日悉數
      領出。再由戌○○提供前開公司各股東身分及出資額等資料予ｏ○○、謝月雲
      ，由ｏ○○、謝月雲提示前開存款証明委請不知情之會計師制作公司設立登記
      資本額查核報告書、資產負債表、公司設立股東繳款明細表並予以簽證，併同
      前開公司公司章程 (附具股東名簿)，而以該等文件表明股款已收足，由戌○
      ○於同年十二月二十二日持以向前臺灣省政府建設廳完成公司設立登記。
(二九)（偵查卷宗編號二十九）ｎ○○、卯○○、謝月雲、ｏ○○部分：ｎ○○係遠
      盛營造有限公司負責人，於八十七年八月間向台北市政府建設局申請該公司之
      設立登記時，明知該公司應收之股款三百萬元，各股東並未實際繳納，竟仍與
      登記代理人即記帳業者「瀚陽公証實業公司」卯○○基於違反公司法之共同犯
      意聯絡，至台北市中國國際商業銀行大同分行以「遠盛營造有限公司籌備處」
      之名義開立00000000000號帳戶，卯○○再與謝月雲、ｏ○○基於違反公司法
      之犯意聯絡，由卯○○委請謝月雲、ｏ○○於八十七年八月四日存入三百萬元
      ，取得存摺影本之存款証明後，復於同年八月六日悉數領出。再由卯○○提供
      前開公司各股東身分及出資額等資料予ｏ○○、謝月雲，由ｏ○○、謝月雲提
      示前開存款証明委請不知情之會計師制作公司設立登記資本額查核報告書、資
      產負債表、公司設立股東繳款明細表並予以簽證，併同卯○○所代為制作之前
      開公司公司章程 (附具股東名簿)，而以該等文件表明股款已收足，由卯○○
      於同年八月二十九日持以向臺北市政府建設局完成公司設立登記。
(三十)（偵查卷宗編號三十）Ｚ○○、申○○、謝月雲、ｏ○○部分：Ｚ○○係長達
      投資股份有限公司負責人，於八十七年八月間向台北市政府建設局申請該公司
      之設立登記時，明知該公司應收之股款九千萬元，各股東並未實際繳納，竟仍
      與登記代理人即記帳業者申○○基於違反公司法之共同犯意聯絡，由Ｚ○○至
      台北市聯邦商業銀行忠孝分行以「長達投資股份有限公司籌備處」之名義開立
      000000000000號帳戶，申○○再與謝月雲、ｏ○○基於違反公司法之犯意聯絡
      ，由申○○委請謝月雲、ｏ○○於八十七年八月二十七日存入九千萬元，取得
      存摺影本之存款証明後，復於同年月二十九日悉數領出。再由申○○提供前開
      公司各股東身分及出資額等資料予ｏ○○、謝月雲，由ｏ○○、謝月雲提示前
      開存款証明委請不知情之會計師制作公司設立登記資本額查核報告書、資產負
      債表、公司設立股東繳款明細表並予以簽證，併同申○○所代為制作之前開公
      司公司章程 (附具股東名簿)，而以該等文件表明股款已收足，由申○○於同
      年八月二十九日持以向臺北市政府建設局完成公司設立登記。
(三一)（偵查卷宗編號三十一）ｂ○○、Ｖ○○、謝月雲、ｏ○○部分：ｂ○○前於
      八十七年二月二十日因過失傷害罪經臺灣高等法院八十六年度交上易字第五四
      三號判處有期徒刑貳月，於八十七年四月三日易科罰金執行完畢。而ｂ○○係
      旭泰貿易股份有限公司負責人，於八十七年八月間向台灣省政府建設廳申請該
      公司之設立登記時，明知該公司應收之股款一百萬元，各股東並未實際繳納，
      竟仍與登記代理人即記帳業者Ｖ○○基於違反公司法之共同犯意聯絡，由ｂ○
      ○先至台北市聯邦商業銀行忠孝分行以「旭泰貿易股份有限公司籌備處」之名
      義開立000000000000號帳戶，Ｖ○○再與謝月雲、ｏ○○基於違反公司法之犯
      意聯絡，由Ｖ○○委請謝月雲、ｏ○○於八十七年八月十一日存入一百萬元，
      取得存摺影本之存款証明後，復於同年月十三日悉數領出。再由Ｖ○○提供前
      開公司各股東身分及出資額等資料予ｏ○○、謝月雲，由ｏ○○、謝月雲提示
      前開存款証明委請不知情之會計師制作公司設立登記資本額查核報告書、資產
      負債表、公司設立股東繳款明細表並予以簽證，併同Ｖ○○所代為制作之前開
      公司公司章程 (附具股東名簿)，而以該等文件表明股款已收足，由Ｖ○○於
      同年八月二十五日持以向前臺灣省政府建設廳完成公司設立登記。Ｖ○○並與
      謝月雲、ｏ○○並基於前揭共同違反公司法同一之概括犯意聯絡，先後以同樣
      手法，於八十七年八月十四日為「士泰」公司取得存款証明以表明已收足設立
      股款一百萬元；於同年九月二日為「榮誠」公司取得存款証明以表明已收足設
      立股款二百萬元；同年十月二十一日為「昶昶」公司取得存款証明以表明已收
      足增資股款九十九萬七千元。
(三二)（偵查卷宗編號三十二）辛○○、巳○○、謝月雲、ｏ○○部分：周圳松係陶
      筑科技有限公司負責人，於八十七年十一月間向台灣省政府建設廳申請該公司
      之增資登記時，明知該公司應收之股款一千五百萬元，各股東並未實際繳納，
      竟仍與登記代理人即記帳業者巳○○基於共同違反公司法之犯意聯絡，由辛○
      ○至台北市聯邦商業銀行儲蓄部 (聲請人誤載為忠孝分行)以「陶筑科技有限
      公司」之名義開立000000000000號帳戶，巳○○再與謝月雲、ｏ○○基於違反
      公司法之犯意聯絡，由巳○○委請謝月雲、ｏ○○於八十七年十一月七日存入
      一千五百萬元，取得存摺影本之存款証明後，復於同年月九日悉數領出。再由
      巳○○提供前開公司各股東身分及出資額等資料予ｏ○○、謝月雲，由ｏ○○
      、謝月雲提示前開存款証明委請不知情之會計師制作公司增加資本額查核報告
      書、資產負債表、公司增加資本股東繳款明細表並予以簽證，併同巳○○所代
      為制作之前開公司章程 (附具股東名簿)，而以該等文件表明股款已收足，由
      巳○○於同年十一月十一日持以向前臺灣省政府建設廳完成公司增資變更登記
      。
(三三)（偵查卷宗編號三十三）Ｉ○○、亥○○、ｒ○○、謝月雲、ｏ○○部分：Ｉ
      ○○係宇騰資訊工程有限公司負責人，於八十七年八月間向台北市政府建設局
      申請該公司之設立登記時，明知該公司應收之股款一百萬元，各股東並未實際
      繳納，竟仍與登記代理人即記帳業者亥○○、ｒ○○基於違反公司法之共同犯
      意聯絡，由Ｉ○○先至台北市聯邦商業銀行儲蓄部以「宇騰資訊工程有限公司
      籌備處」之名義開立000000000000號帳戶，並由ｒ○○與謝月雲、ｏ○○基於
      違反公司法之犯意聯絡委請謝月雲、ｏ○○於八十七年八月六日存入一百萬元
      ，取得存摺影本之存款証明後，復於同年月十日悉數領出。再由ｒ○○提供前
      開公司各股東身分及出資額等資料予ｏ○○、謝月雲，由ｏ○○、謝月雲提示
      前開存款証明委請不知情之會計師制作公司設立登記資本額查核報告書、資產
      負債表、公司設立股東繳款明細表並予以簽證，併同亥○○所代為制作之前開
      公司公司章程 (附具股東名簿)，而以該等文件表明股款已收足，由亥○○於
      同年八月十二日持以向臺北市政府建設局完成公司設立登記。ｒ○○並與謝月
      雲、ｏ○○並基於前開共同違反公司法之概括犯意聯絡，先後以同樣手法，於
      八十七年八月三日為「新偉」公司取得存款証明以表明已收足設立股款一百萬
      元；於同年八月五日為「忍者龜」公司取得存款証明以表明已收足設立股款三
      百萬元；於同年八月十日為「亞太」公司取得存款証明以表明已收足設立股款
      五百萬元；於同年八月十日為「雅麗珊」公司取得存款証明以表明已收足設立
      股款一百萬元；於同年八月十四日為「浩育」公司取得存款証明以表明已收足
      設立股款五百萬元；於同年八月十七日為「進騰」公司取得存款証明以表明已
      收足增資股款三百萬元；於同年八月十七日為「新生活」公司取得存款証明以
      表明已收足設立股款五百萬元；於同年八月二十九日為「世界」公司取得存款
      証明以表明已收足設立股款一千萬元；於同年八月三十一日為「博軒」公司取
      得存款証明以表明已收足設立股款五十萬元；於同年八月三十一日為「海翔」
      公司取得存款証明以表明已收足增資股款四百萬元；於同年九月三日為「格蕾
      絲」公司取得存款証明以表明已收足設立股款一百萬元；於同年九月十七日為
      「新丰」公司取得存款証明以表明已收足設立股款三百萬元；於同年九月二十
      九日為「高臨軒」公司取得存款証明以表明已收足設立股款四百萬元。
(三四)（偵查卷宗編號三十四）玄○○、未○○、謝月雲、ｏ○○部分：玄○○係統
      營營造有限公司負責人，於八十七年八月間向台灣省政府建設廳申請該公司之
      增資登記時，明知該公司應收之股款九千二百五十萬元，各股東並未實際繳納
      ，竟仍與登記代理人即記帳業者「永薪企業管理顧問公司」未○○基於違反公
      司法之共同犯意聯絡，由玄○○至聯邦商業銀行桃園分行以「統營營造有限公
      司」之名義開立000000000000號帳戶，並由未○○於謝月雲、ｏ○○基於違反
      公司法之犯意聯絡委請謝月雲、ｏ○○於八十七年八月十七日存入一億元，取
      得存摺影本之存款証明後，復於同年月十九日悉數領出。再由未○○提供前開
      公司各股東身分及出資額等資料予ｏ○○、謝月雲，由ｏ○○、謝月雲提示前
      開存款証明委請不知情之會計師制作公司增加資本額查核報告書、資產負債表
      、公司增加資本股東繳款明細表並予以簽證，併同未○○所代為制作之前開公
      司公司章程 (附具股東名簿)，而以該等文件表明股款已收足，由未○○於同
      年八月二十四日 (聲請人誤載為九月七日)持以向臺灣省政府建設廳轉經濟部
      商業司完成公司增資變更登記。其中未○○並與謝月雲、ｏ○○並基於前開共
      同違反公司法之同一概括犯意聯絡，先後以同樣手法，於八十七年八月一日為
      「翊澄」公司取得存款証明以表明已收足設立股款五百萬元；於同年八月一日
      為「湘晟」公司取得存款証明以表明已收足五百萬元；股款於同年八月四日為
      「杰鋒」公司取得存款証明以表明已收足設立股款三百萬元；於同年八月三十
      一日為「明鴻」公司取得存款証明以表明已收足增資股款七百五十萬元；於同
      年九月五日為「享展」公司取得存款証明以表明已收足設立股款三百萬元；於
      同年九月十七日為「亞鑫」公司取得存款証明以表明已收足增資股款一千二百
      萬元；於同年十月一日為「昇北」公司取得存款証明以表明已收足增資股款七
      千七百五十萬元；於同年十月十七日為「崇景」公司取得存款証明以表明已收
      足設立股款三百萬元；於同年十月二十七日為「大茂」公司取得存款証明以表
      明已收足增資股款七百萬元。
(三五)（偵查卷宗編號三十五）Ｓ○○、ｑ○○、謝月雲、ｏ○○部分：Ｓ○○係隆
      樺精密工業股份有限公司負責人，於八十七年十一月間向台灣省政府建設廳申
      請該公司之增資登記時，明知該公司應收之股款一千萬元，各股東並未實際繳
      納，竟仍與登記代理人即記帳業者ｑ○○基於違反公司法之犯意聯絡，由Ｓ○
      ○至台北市中國國際商業銀行大同分行以「隆樺精密工業股份有限公司」之名
      義開立00000000000號帳戶，再由ｑ○○與謝月雲、ｏ○○基於共同犯意聯絡
      委請謝月雲、ｏ○○於八十七年十一月七日存入一千萬元，取得存摺影本之存
      款証明後，復於同年月九日悉數領出。再由ｑ○○提供前開公司各股東身分及
      出資額等資料予ｏ○○、謝月雲，由ｏ○○、謝月雲提示前開存款証明委請不
      知情之會計師制作公司增加資本額查核報告書、資產負債表、公司增加資本股
      東繳款明細表並予以簽證，併同ｑ○○所代為制作之前開公司公司章程 ( 附
      具股東名簿)，而以該等文件表明股款已收足，由ｑ○○於同年十一月二十三
      日持以向臺灣省政府建設廳完成公司設立登記。其中ｑ○○與謝月雲、ｏ○○
      並基於前揭共同違反公司法之同一概括犯意聯絡，以同樣手法，於八十七年十
      一月九日為「鈞昌」公司取得存款証明以表明已收足增資股款七百萬元（即下
      述偵查卷宗編號三十六）。
(三六)（卷宗編號三十六）ｔ○○、ｑ○○、謝月雲、ｏ○○部分：ｔ○○係鈞昌實
      業有限公司負責人，於八十七年十一月間向台灣省政府建設廳申請該公司之增
      資登記時，明知該公司應收之股款七百萬元，各股東並未實際繳納，竟仍與登
      記代理人即記帳業者ｑ○○基於違反公司法之犯意聯絡，由ｔ○○至中國國際
      商業銀行大同分行以「鈞昌實業有限公司」之名義開立00000000000號帳戶，
      並由ｑ○○與謝月雲、ｏ○○基於前開違反公司法犯意聯絡委請謝月雲、ｏ○
      ○於八十七年十一月七日存入七百萬元，取得存摺影本之存款証明後，復於同
      年月九日悉數領出。再由ｑ○○提供前開公司各股東身分及出資額等資料予ｏ
      ○○、謝月雲，由ｏ○○、謝月雲提示前開存款証明委請不知情之會計師制作
      公司增加資本額查核報告書、資產負債表、公司增加資本股東繳款明細表並予
      以簽證，併同ｑ○○所代為制作之前開公司公司章程 (附具股東名簿)，而以
      該等文件表明股款已收足，由ｑ○○於同年十一月二十四日持以向臺灣省政府
      建設廳完成公司設立登記。
(三七)（卷宗編號三十七）Ｋ○○、Ｌ○○、謝月雲、ｏ○○部分：Ｋ○○係永茂工
      程事業有限公司負責人，於八十七年八月間台北市政府建設局申請該公司之設
      立登記時，明知該公司應收之股款六百萬元，各股東並未實際繳納，竟仍與登
      記代理人即記帳業者「北一會計事務所」Ｌ○○基於違反公司法之共同犯意聯
      絡，至台北市聯邦商業銀行儲蓄部以「永茂工程事業有限公司籌備處」之名義
      開立000000000000(聲請人誤載為00000000000號)號帳戶，再由Ｌ○○與謝月
      雲、ｏ○○基於犯意之聯絡委請謝月雲、ｏ○○於八十七年八月十一日 (聲請
      人誤載為八月六日)存入六百萬元，取得存摺影本之存款証明後，復於同年月
      十三日 (聲請人誤載為八月十日)悉數領出。再由Ｌ○○提供前開公司各股東
      身分及出資額等資料予ｏ○○、謝月雲，由ｏ○○、謝月雲提示前開存款証明
      委請不知情之會計師制作公司設立登記資本額查核報告書、資產負債表、公司
      設立股東繳款明細表並予以簽證，併同Ｌ○○所代為制作之前開公司公司章程
      (附具股東名簿)，而以該等文件表明股款已收足，由Ｌ○○於同年八月十五日
      持以向臺北市政府建設局完成公司設立登記。其中Ｌ○○並與謝月雲、ｏ○○
      並基於前揭共同違反公司法之同一概括犯意聯絡，先後以同樣手法，於八十九
      年九月三十為「全球」公司取得存款証明以表明已收足設立股款九千萬元；於
      同年十月三日為「熹泰」公司取得存款証明以表明已收足設立股款三百萬元；
      於同年十月八日為「建鑫」公司取得存款証明以表明已收足設立股款二千萬元
      ；於同年十月九日為「巴堤那」公司取得存款証明以表明已收足設立股款五百
      萬元；於同年十月十四日為「詮芙」公司取得存款証明以表明已收足設立股款
      五百萬元；於同年十月十五日為「金球首富」公司取得存款証明以表明已收足
      設立股款二百萬元；於同年十月十五日為「全球中央」公司取得存款証明以表
      明已收足設立股款二百萬元。
(三八)（卷宗編號三十八）ｓ○○、Ｔ○○、謝月雲、ｏ○○部分：ｓ○○係華欣肥
      料有限公司負責人，於八十七年十一月間向台灣省政府建設廳申請該公司之設
      立登記時，明知該公司應收之股款一百萬元，各股東並未實際繳納，竟仍依登
      記代理人即記帳業者Ｔ○○之指示，至台北市聯邦商業銀行忠孝分行以「華欣
      肥料有限公司籌備處」之名義開立000000000000號帳戶，並由Ｔ○○委請謝月
      雲、ｏ○○於八十七年十一月七日存入一百萬元，取得存款証明後，復於同年
      月九日悉數領出。再由Ｔ○○提供前開公司各股東身分及出資額等資料予ｏ○
      ○、謝月雲，由ｏ○○、謝月雲提示前開存款証明委請不知情之會計師制作公
      司設立登記資本額查核報告書、資產負債表、公司設立股東繳款明細表並予以
      簽證，併同Ｔ○○所代為制作之前開公司公司章程 (附具股東名簿)，而以該
      等文件表明股款已收足，由Ｔ○○於同年十一月二十五日持以向臺灣省建設廳
      完成公司設立登記。其中Ｔ○○與謝月雲、ｏ○○並基於前揭共同違反公司法
      之同一概括犯意聯絡，先後以同樣手法，於八十七年七月二十四日為「吉寶」
      公司取得存款証明以表明已收足設立股款三百萬元；於同年八月五日為「天允
      」公司取得存款証明以表明已收足設立股款三百萬元；於同年八月二十六日為
      「金雷」公司取得存款証明以表明已收足設立股款三百萬元；於同年九月五日
      為「欣陽」公司取得存款証明以表明已收足設立股款三百萬元；於同年九月十
      一日為「百毅」公司取得存款証明以表明已收足設立股款三百萬元；於同年九
      月十七日為「峰磊」公司取得存款証明以表明已收足設立股款五百萬元；於同
      年九月十七日為「耀碁」公司取得存款証明以表明已收足設立股款一千五百萬
      元；於同年九月十七日為「崇一」公司取得存款証明以表明已收足設立股款一
      千萬元。
(三九)（卷宗編號三十九）Ｆ○○、丑○○、謝月雲、ｏ○○部分：Ｆ○○（原名張
      自中）係奧中品管驗證有限公司負責人，於八十七年八月間向台北市政府建設
      局申請該公司之設立登記時，明知該公司應收之股款一百萬元，各股東並未實
      際繳納，竟仍與登記代理人即記帳業者丑○○基於違反公司法之共同犯意聯絡
      ，由Ｆ○○至台北市中國國際商業銀行大同分行以「奧中品管驗證有限公司籌
      備處」之名義開立00000000000號帳戶，丑○○再與謝月雲、ｏ○○基於違反
      公司法之犯意聯絡，由丑○○委請謝月雲、ｏ○○於八十七年八月二十六日存
      入一百萬元，取得存款証明後，復於同年月二十八日悉數領出。再由丑○○提
      供前開公司各股東身分及出資額等資料予ｏ○○、謝月雲，由ｏ○○、謝月雲
      提示前開存款証明委請不知情之會計師制作公司設立登記資本額查核報告書、
      資產負債表、公司設立股東繳款明細表並予以簽證，併同丑○○所代為制作之
      前開公司公司章程 (附具股東名簿)，而以該等文件表明股款已收足，由丑○
      ○於同年九月四日持以向臺北市政府建設局完成公司設立登記。其中丑○○
      與謝月雲、ｏ○○並基於前開違反公司法之同一概括犯意，於八十七年九月三
      日為「京瑤」公司取得存款証明以表明已收足設立股款一百萬元。
(四十)（卷宗編號四十）Ｐ○○、午○○、謝月雲、ｏ○○部分：Ｐ○○係志榮貿易
      有限公司負責人，於八十七年八月間向台北市政府建設局申請該公司之設立登
      記時，明知該公司應收之股款一百萬元，各股東並未實際繳納，竟仍與登記代
      理人即記帳業者午○○之指示，至台北市聯邦商業銀行儲蓄部以「志榮貿易有
      限公司籌備處」之名義開立000000000000號帳戶，午○○再與謝月雲、ｏ○○
      基於犯意聯絡，由午○○委請謝月雲、ｏ○○於八十七年八月十三日存入一百
      萬元，取得存款証明後，復於同年月十五日悉數領出。再由午○○提供前開公
      司各股東身分及出資額等資料予ｏ○○、謝月雲，由ｏ○○、謝月雲提示前開
      存款証明委請不知情之會計師制作公司設立登記資本額查核報告書、資產負債
      表、公司設立股東繳款明細表並予以簽證，併同午○○所代為制作之前開公司
      公司章程 (附具股東名簿)，而以該等文件表明股款已收足，由午○○於同年
      八月二十七日持以向臺北市政府建設局完成公司設立登記。
(四一)（卷宗編號四十一）黃○○、謝月雲、ｏ○○部分：黃○○係福電電器工程有
      限公司負責人，於八十七年八月間向台灣省政府建設廳申請該公司之設立登記
      時，明知該公司應收之股款三百萬元，各股東並未實際繳納，竟仍與登記代理
      人即記帳業者「徐春桃」（其身分另由檢察官以以他字案偵查中）基於違反公
      司法之犯意聯絡，由黃○○至台北市華南商業銀行龍江分行以「福電電器工程
      有限公司籌備處」之名義開立000000000000號帳戶，並由「徐春桃」委請謝月
      雲、ｏ○○於八十七年八月三日至五日陸續存入三百萬元，取得存款証明後，
      復於同年月七日悉數領出。再由ｏ○○、謝月雲提示前開存款証明委請不知情
      之會計師制作公司設立登記資本額查核報告書、資產負債表、公司設立股東繳
      款明細表並予以簽證，併同前開公司公司章程 (附具股東名簿)，而以該等文
      件表明股款已收足，由「徐春桃」於同年八月十一日持以向臺灣省政府建設廳
      完成公司設立登記。
(四二)（卷宗編號四十二）宙○○、天○○、謝月雲、ｏ○○部分：宙○○係合興旅
      行社有限公司負責人，於民國八十四年八月間向台北市政府建設局申請該公司
      之設立登記時，明知該公司應收之股款一千萬元，各股東並未實際繳納，竟仍
      與登記代理人即記帳業者天○○基於違反公司法之犯意聯絡，由宙○○於台北
      市第一信用合作社永吉分社以「合興旅行社有限公司籌備處」之名義開立
      00000000(聲請人誤載為0000000000000)號帳戶，並由天○○委由謝月雲、ｏ
      ○○於八十四年八月七日存入一千萬元，取得存款証明後，復於同年八月九日
      悉數領出。再由天○○提供前開公司各股東身分及出資額等資料予ｏ○○、謝
  月雲，由ｏ○○、謝月雲提示前開存款証明委請不知情之會計師制作公司設立
      登記資本額查核報告書、資產負債表、公司設立股東繳款明細表並予以簽證，
      併同天○○所代為制作之前開公司公司章程 (附具股東名簿)，而以該等文件
      表明股款已收足，由天○○於同年八月十四日持以向臺北市政府建設局完成公
      司設立登記。至八十七年九月間，宙○○向台北市建設局申請增資六百萬元之
      登記時，復另行起意，明知該公司之股東並未繳納任何增加資本之股款，竟於
      同年八月二十日由其個人在富邦商業銀行儲蓄部之000000000000(聲請人誤載
      為000000000000)號帳戶轉六百萬元入合興旅行社在同一銀行之000000000000(
      聲請人誤載為0000000000000)號帳戶，取得存摺影本之存款証明後，又於同月
      二十四日將六百萬悉數領出存回其前述個人帳戶，再提供前開公司各股東身分
      及出資額等資料及存款證明予不知情之記帳業者天○○，由天○○委請不知情
      之會計師制作公司增加資本額查核報告書、資產負債表、公司增加資本股東繳
      款明細表並予以簽證，併同天○○所代為制作之前開公司公司章程 (附具股東
      名簿)，而以該等文件表明股款已收足，由天○○於同年九月二十九日持以向
      臺北市政府建設局完成公司設立登記。
(四三)（卷宗編號四十三）ｃ○○、謝月雲、ｏ○○部分：ｃ○○係金聯邦國際貿易
      有限公司負責人，於八十七年八月間向台北市政府建設局申請該公司之設立登
      記時，明知該公司應收之股款五百萬元，各股東並未實際繳納，竟仍與不詳年
      籍之登記代理人即記帳業者「周怡君」（其身分另由檢察官以他字案調查）之
      指示，至台北市聯邦商業銀行儲蓄部以「金聯邦國際貿易有限公司籌備處」之
      名義開立000000000000號帳戶，並由「周怡君」委請謝月雲、ｏ○○於八十七
      年八月四日存入五百萬元，取得存款証明後，復於同年六日悉數領出。再由「
      周怡君」提供前開公司各股東身分及出資額等資料予ｏ○○、謝月雲，由ｏ○
      ○、謝月雲提示前開存款証明委請不知情之會計師制作公司設立登記資本額查
      核報告書、資產負債表、公司設立股東繳款明細表並予以簽證，併同前開公司
      公司章程 (附具股東名簿)，而以該等文件表明股款已收足，由「周怡君」於
      同年八月十四日持以向臺北市政府建設局完成公司設立登記。
二、本件證據如下 (為說明方便亦引用檢察官聲請簡易判決處刑書所載之順序及卷宗
    編號)：
(０一)被告ｏ○○部分：被告ｏ○○調查中、偵查中之自白及共犯謝月雲調查中、偵
      查中之供述，併後述共犯之自白與物証。
(０二)（偵查卷宗編號一、一之一）被告丁○○、卯○○、謝月雲、ｏ○○調查中與
      偵查中自白；瀚陽公證有限公司職員易平天調查筆錄、台北市政府建設局函、
      公司設立登記股東繳納股款明細表、銀行存摺、銀行存摺明細分類、公司設立
      登記事項卡、瀚陽公證有限公司統一發票等影本；八十七年十一月十一日搜索
      扣押筆錄二份；多多會計事務所客戶帳（八十七年十一月十六日搜索扣押証物
      編號十四）。
(０三)（偵查卷宗編號二）被告ｐ○○調查中與偵查中自白；台北市政府建設局函、
      公司設立登記股東繳納股款明細表、銀行存摺、銀行存摺明細分類、公司設立
      登記事項卡等影本。
(０四)（偵查卷宗編號三）被告ｋ○○調查中自白、蔣松茂、謝月雲、ｏ○○調查中
      與偵查中自白；公司設立登記股東繳納股款明細表、銀行存摺、銀行存摺明細
      分類、公司設立登記事項卡、莊敬會計師事務所請款清單等影本；多多會計事
      務所客戶帳（八十七年十一月十六日搜索扣押証物編號十四）。
(０五)（偵查卷宗編號四）被告ａ○○、ｌ○○、謝月雲、ｏ○○調查中與偵查中自
      白；台北市政府建設局函、公司設立登記股東繳繳繳納股款明細表、銀行存摺
      、銀行存摺明細分類、公司設立登記事項卡等影本；多多會計事務所客戶帳（
      八十七年十一月十六日搜索扣押証物編號十四）。
(０六)（偵查卷宗編號五）被告寅○○於偵查中矢口否認犯行，惟右揭犯罪事實，已
      有如下証據：被告戊○○調查中自白；被告謝月雲、ｏ○○調查中與偵查中自
      白（其中謝月雲並於九十年十月四日偵訊時指認寅○○之照片無訛）、証人張
      文彥証詞；台灣省政府建設廳函、公司設立登記股東繳納股款明細表、銀行存
      摺、銀行存摺明細分類、公司設立登記事項卡等影本；多多會計事務所客戶帳
      （八十七年十一月十六日搜索扣押証物編號十四）。
(０七)（偵查卷宗編號六）被告Ｍ○○、Ｂ○○、謝月雲、ｏ○○調查中與偵查中自
      白；經濟部商業司及臺灣省政府建設廳函、公司變更登記股東繳納股款明細表
      、銀行存摺、銀行存摺明細分類、公司變更登記事項卡等影本；多多會計事務
      所客戶帳（八十七年十一月十六日搜索扣押証物編號十四）。
(０八)（卷宗編號七）被告ｊ○○、乙○○、謝月雲、ｏ○○調查中與偵查中自白；
      台北市政府建設局函、公司變更登記股東繳納股款明細表、銀行存摺、銀行存
      摺明細分類、公司變更登記事項卡等影本。
(０九) （卷宗編號八）被告Ｅ○○、謝月雲、ｏ○○調查中與偵查中自白；台北市
       政府建設局函、公司設立登記及變更登記股東繳納股款明細表、銀行存摺、
       銀行存摺明細分類、公司設立及變更登記事項卡等影本；多多會計事務所客
       戶帳（八十七年十一月十六日搜索扣押証物編號十四）。
(一０)（卷宗編號九）被告地○○、謝月雲、ｏ○○調查中與偵查中自白；台北市政
      府建設局函、公司設立登記股東繳納股款明細表、銀行存摺、銀行存摺明細分
      類、公司設立登記事項卡等影本；多多會計事務所客戶帳（八十七年十一月十
      六日搜索扣押証物編號十四）。（按聯穎文化事業有限公司之第一信用合作社
      之存款雖然在八十七年之十二月初，已有一百萬左右之存款，但已在公司成立
      後三個多月，應仍成立犯罪，併此敘明）。
(一一)（卷宗編號十）被告Ｙ○○、謝月雲、ｏ○○調查中與偵查中自白；台灣省政
      府建設廳函、公司設立登記股東繳納股款明細表、銀行存摺、銀行存摺明細分
      類、公司設立登記事項卡等影本。
(一二)（卷宗編號十一）被告Ｘ○○、謝月雲、ｏ○○調查中與偵查中自白；台灣省
      政府建設廳函、公司增加資本股東繳納股款明細表、銀行存摺、銀行存摺明細
      分類、公司變更登記事項卡等影本；多多會計事務所客戶帳（八十七年十一月
      十六日搜索扣押証物編號十四）。
(一三)（卷宗編號十二）被告壬○○、謝月雲、ｏ○○調查中與偵查中自白；台北市
      政府建設局函、公司設立及增加資本股東繳納股款明細表、銀行存摺、銀行存
      摺明細分類、公司設立及變更登記事項卡等影本；多多會計事務所客戶帳（八
      十七年十一月十六日搜索扣押証物編號十四）。
(一四)（卷宗編號十三）被告ｈ○○、Ａ○○、謝月雲、ｏ○○調查中與偵查中自白
      ；台灣省政府建設廳函、公司設立登記股東繳納股款明細表、銀行存摺、銀行
      存摺明細分類、公司設立登記事項卡等影本；多多會計事務所客戶帳（八十七
      年十一月十六日搜索扣押証物編號十四）。
(一五)（卷宗編號十四）被告Ｑ○○、宇○○、謝月雲、ｏ○○調查中與偵查中自白
      ；台灣省政府建設廳、公司設立登記股東繳納股款明細表、銀行存摺、銀行存
      摺明細分類、公司設立登記事項卡等影本；多多會計事務所客戶帳（八十七年
      十一月十六日搜索扣押証物編號十四）。
(一六)（卷宗編號十五）被告癸○○、ｅ○○○、謝月雲、ｏ○○調查中與偵查中自
      白；台北市政府建設局函、公司設立登記股東繳納股款明細表、銀行存摺、銀
      行存摺明細分類、公司設立登記事項卡等影本；多多會計事務所客戶帳（八十
      七年十一月十六日搜索扣押証物編號十四）。
(一七)（卷宗編號十六）被告吳德、ｅ○○○、謝月雲、ｏ○○調查中與偵查中自
      白；台灣省政府建設廳、公司設立登記股東繳納股款明細表、銀行存摺、銀行
      存摺明細分類、公司設立登記事項卡等影本；多多會計事務所客戶帳（八十七
      年十一月十六日搜索扣押証物編號十四）。
(一八)（卷宗編號十七）被告Ｃ○○、甲○○、謝月雲、ｏ○○調查中與偵查中自白
      ；台灣省政府建設廳函、公司增加資本股東繳納股款明細表、銀行存摺、銀行
      存摺明細分類、公司變更登記事項卡等影本；多多會計事務所客戶帳（八十七
      年十一月十六日搜索扣押証物編號十四）。
(一九)（卷宗編號十八）被告丙○○、ｆ○○調查中自白；謝月雲、ｏ○○調查中與
      偵查中自白；台灣省政府建設廳函、公司設立登記股東繳納股款明細表、銀行
      存摺、銀行存摺明細分類、公司設立登記事項卡等影本。被告ｆ○○雖於偵查
      中翻稱其根本不認識謝月雲與ｏ○○，本件其僅負責送件，存款証明是客戶都
      謚公司自己設法取得者云云；另丙○○之子王國富亦於檢察官偵查時到庭附合
      ｆ○○之供詞。然查謝月雲已坦承有「在第一次被搜索前與ｆ○○配合過」（
      八十九年十二月二十一日檢察官偵訊筆錄），且丙○○在調查中亦供稱確實是
      其本人去開戶，開完戶後印章與存摺是交給ｆ○○，此外訊之王國富完全無法
      交待其究係向何人取得存款証明。故被告ｆ○○於偵查中翻異之詞，並不可採
      ，其犯行堪以認定。
(二０)（卷宗編號十九）被告Ｕ○○、謝月雲、ｏ○○調查中與偵查中自白；台北市
      政府建設局函、公司設立登記股東繳納股款明細表、銀行存摺、銀行存摺明細
      分類、公司設立登記事項卡等影本。被告Ｈ○○雖矢口否認犯行，辯稱本件均
      係其雇員馬嘉聆所為，惟檢察官偵查中經傳喚馬嘉聆到庭証稱其僅是受Ｈ○○
      雇用，多多會計之電話係Ｈ○○告知其者，所收費用亦係交給事務所等語。另
      訊之謝月雲証稱Ｈ○○與其配合過一、二件，「他在電話中向我說他做過記者
      」等語，足認馬嘉聆僅是居於受僱人之地位依Ｈ○○之指示行事，被告Ｈ○○
      所辯尚不足採。末查雙寶家具裝潢設計有限公司在八十八年八月十七日之存款
      雖已達二百萬元，但已在本件增資登記完成後八個月之久，其罪責應仍成立，
      併此敘明。
(二一)（卷宗編號二十一）被告Ｏ○○、ｄ○○、謝月雲、ｏ○○調查中與偵查中自
      白；台北市政府建設局函、公司設立登記股東繳納股款明細表、銀行存摺、銀
      行存摺明細分類、公司設立登記事項卡等影本；多多會計事務所客戶帳（八十
      七年十一月十六日搜索扣押証物編號十四，按ｄ○○所介紹之客戶，謝月雲係
      以「林茉萍」之名登記）。
(二二)（卷宗編號二十二）被告Ｒ○○、李富盛、謝月雲、ｏ○○調查中與偵查中自
      白；台北市政府建設局函、公司設立登記股東繳納股款明細表、銀行存摺、銀
      行存摺明細分類、公司設立登記事項卡等影本；多多會計事務所客戶帳（八十
      七年十一月十六日搜索扣押証物編號十四）。
(二三)（偵查卷宗編號二十三）被告謝月雲、ｏ○○調查中與偵查中自白；被告Ｄ○
      ○調查中自白（偵查中傳喚未到庭）台北市政府建設局函、公司設立登記股東
      繳納股款明細表、銀行存摺、銀行存摺明細分類、公司設立登記事項卡等影本
      ；多多會計事務所客戶帳（八十七年十一月十六日搜索扣押証物編號十四）。
(二四)（偵查卷宗編號二十四）被告子○○、Ｎ○○○、謝月雲、ｏ○○調查中與偵
      查中自白；台北市政府建設局函、公司設立登記股東繳納股款明細表、銀行存
      摺、銀行存摺明細分類、公司設立登記事項卡等影本；多多會計事務所客戶帳
      （八十七年十一月十六日搜索扣押証物編號十四）。
(二五)（偵查卷宗編號二十五）被告Ｊ○○、Ｗ○○、謝月雲、ｏ○○於調查局調查
      中與偵查中自白；台北市政府建設局函、公司設立登記股東繳納股款明細表、
      銀行存摺、銀行存摺明細分類、公司設立登記事項卡等影本；多多會計事務所
      客戶帳（八十七年十一月十六日搜索扣押証物編號十四）。
(二六)（偵查卷宗編號二十六）被告林憶君、Ｗ○○、謝月雲、ｏ○○於調查局調查
      中與偵查中自白；台北市政府建設局函、公司設立登記股東繳納股款明細表、
      銀行存摺、銀行存摺明細分類、公司設立登記事項卡等影本；多多會計事務所
      客戶帳、林憶君付款支票影本（八十七年十一月十六日搜索扣押証物編號十四
      ）。
(二七)（偵查卷宗編號二十七）被告己○○、Ｇ○○、謝月雲、ｏ○○調查中與偵查
      中自白；台北市政府建設局函、公司設立登記股東繳納股款明細表、銀行存摺
      、銀行存摺明細分類、公司設立登記事項卡等影本；多多會計事務所客戶帳（
      八十七年十一月十六日搜索扣押証物編號十四）。
(二八)（卷宗編號二十八）被告辰○○、戌○○、謝月雲、ｏ○○調查中與偵查中自
      白；台灣省政府建設廳、公司設立登記股東繳納股款明細表、銀行存摺、銀行
      存摺明細分類、公司設立登記事項卡等影本。
(二九)（卷宗編號二十九）被告ｎ○○調查中自白（偵查中經傳喚未到庭）；卯○○
      、謝月雲、ｏ○○調查中與偵查中自白；台北市政府建設局函、公司設立登記
      股東繳納股款明細表、銀行存摺、銀行存摺明細分類、公司設立登記事項卡等
      影本；多多會計事務所客戶帳（八十七年十一月十六日搜索扣押証物編號十四
      ）。
(三十)（卷宗編號三十）被告Ｚ○○、申○○、謝月雲、ｏ○○調查中與偵查中自白
      ；台北市政府建設局函、公司設立登記股東繳納股款明細表、銀行存摺、銀行
      存摺明細分類、公司設立登記事項卡等影本；多多會計事務所客戶帳（八十七
      年十一月十六日搜索扣押証物編號十四）。
(三一)（卷宗編號三十一）被告ｂ○○、Ｖ○○、謝月雲調查中與偵查中自白；台灣
      省政府建設廳函、公司設立登記股東繳納股款明細表、銀行存摺、銀行存摺明
      細分類、公司設立登記事項卡等影本；多多會計事務所客戶帳（八十七年十一
      月十六日搜索扣押証物編號十四）。
(三二)（卷宗編號三十二）被告辛○○、巳○○、謝月雲、ｏ○○調查中與偵查中自
      白；台灣省政府建設廳、公司增加資本股東繳納股款明細表、銀行存摺、銀行
      存摺明細分類、公司變更登記事項卡等影本。
(三三)（卷宗編號三十三）被告Ｉ○○、亥○○、ｒ○○、謝月雲、ｏ○○調查中與
      偵查中自白；台北市政府建設局函、公司設立登記股東繳納股款明細表、銀行
      存摺、銀行存摺明細分類、公司設立登記事項卡等影本；多多會計事務所客戶
      帳（八十七年十一月十六日搜索扣押証物編號十四）。
(三四)（卷宗編號三十四）被告玄○○、未○○、謝月雲、ｏ○○調查中與偵查中自
      白；台灣省政府建設廳、公司設立登記股東繳納股款明細表、銀行存摺、銀行
      存摺明細分類、公司設立登記事項卡等影本；多多會計事務所客戶帳（八十七
      年十一月十六日搜索扣押証物編號十四）。
(三五)（卷宗編號三十五）被告Ｓ○○、ｑ○○、謝月雲、ｏ○○調查中與偵查中自
      白；台灣省政府建設廳、公司設立登記股東繳納股款明細表、銀行存摺、銀行
      存摺明細分類、公司設立登記事項卡等影本。
(三六)（卷宗編號三十六）被告ｔ○○、ｑ○○、謝月雲、ｏ○○調查中與偵查中自
      白；公司設立登記股東繳納股款明細表、銀行存摺、銀行存摺明細分類、公司
      設立登記事項卡等影本。
(三七)（卷宗編號三十七）被告Ｋ○○、Ｌ○○、謝月雲、ｏ○○調查中與偵查中自
      白；台北市政府建設局函、公司設立登記股東繳納股款明細表、銀行存摺、銀
      行存摺明細分類、公司設立登記事項卡等影本；多多會計事務所客戶帳（八十
      七年十一月十六日搜索扣押証物編號十四）。
(三八)（卷宗編號三十八）被告ｓ○○、Ｔ○○、謝月雲、ｏ○○調查中與偵查中自
      白；台灣省政府建設廳、公司設立登記股東繳納股款明細表、銀行存摺、銀行
      存摺明細分類、公司設立登記事項卡等影本；多多會計事務所客戶帳（八十七
      年十一月十六日搜索扣押証物編號十四）。
(三九)（卷宗編號三十九）被告Ｆ○○、丑○○、謝月雲、ｏ○○調查中與偵查中自
      白；台北市政府建設局函、公司設立登記股東繳納股款明細表、銀行存摺、銀
      行存摺明細分類、公司設立登記事項卡等影本；多多會計事務所客戶帳（八十
      七年十一月十六日搜索扣押証物編號十四）。
(四十)（卷宗編號四十）被告Ｐ○○、午○○、謝月雲、ｏ○○調查中與偵查中自白
      ；台北市政府建設局函、公司設立登記股東繳納股款明細表、銀行存摺、銀行
      存摺明細分類、公司設立登記事項卡等影本。
(四一)（卷宗編號四十一）被告謝月雲、ｏ○○調查中與偵查中、被告黃○○於偵查
      中之自白；証人簡國銓証詞、台灣省政府建設廳函、公司設立登記股東繳納股
      款明細表、銀行存摺、銀行存摺明細分類、公司設立登記事項卡等影本；多多
      會計事務所客戶帳（八十七年十一月十六日搜索扣押証物編號十四）。
(四二)（卷宗編號四十二）被告宙○○、天○○偵查中及謝月雲、ｏ○○調查中與偵
      查中自白；台北市政府建設局函、公司設立登記股東繳納股款明細表、銀行存
      摺、銀行存摺明細分類、公司設立登記事項卡等影本。
(四三)（卷宗編號四十三）被告ｃ○○偵查中；謝月雲、ｏ○○調查中與偵查中自白
      ；証人楊仁武証詞、台北市政府建設局函、公司設立登記股東繳納股款明細表
      、銀行存摺、銀行存摺明細分類、公司設立登記事項卡等影本；多多會計事務
      所客戶帳（八十七年十一月十六日搜索扣押証物編號十四）。
三、被告等行為後，公司法於九十年十一月十二日修正施行，其中，原第九條第三項
    移置同條第一項，且將罰金提高為新臺幣 (以下貨幣單位將明確區分銀元與新臺
    幣)五十萬元以上二百五十萬元以下，比較被告等行為時之八十六年六月二十五
    日修正前及修正後之公司法第九條第三項規定，自以被告等行為時之公司法第九
    條第三項較為有利於被告等人，本件自應依照被告等行為之時間究係於八十六年
    六月二十五日之前或之後，分別適用八十六年六月二十五日修正前或修正後之公
    司法第九條第三項。是核被告ｏ○○、卯○○、宙○○於八十六年六月二十五日
    後所為及ｋ○○、ｉ○○、ａ○○、ｌ○○、戊○○、寅○○、Ｍ○○、Ｂ○○
    、ｊ○○、乙○○、Ｅ○○、地○○、Ｙ○○、Ｘ○○、壬○○、ｇ○○、ｈ○
    ○、Ａ○○、Ｑ○○、宇○○、ｍ○○、癸○○、ｅ○○○、庚○○、Ｃ○○、
    甲○○、丙○○、ｆ○○、Ｕ○○、Ｈ○○、Ｏ○○、ｄ○○、Ｒ○○、Ｄ○○
    、Ｗ○○、子○○、Ｎ○○○、Ｊ○○、林憶君、己○○、Ｇ○○辰○○、戌○
    ○、ｎ○○、Ｚ○○、申○○、ｂ○○、Ｖ○○、辛○○、巳○○、Ｉ○○、亥
    ○○、玄○○、未○○、Ｓ○○、ｑ○○、ｔ○○、Ｋ○○、Ｌ○○、ｓ○○、
    Ｔ○○、Ｆ○○、丑○○、黃○○、ｃ○○所為均係犯八十六年六月二十五日修
    正公布施行之公司法第九條第三項明知未實際繳納股款以申請文件表明收足罪。
    而被告ｏ○○、卯○○、ｐ○○、丁○○、宙○○、天○○之八十四及八十五年
    犯行，係犯八十六年六月二十五日修正前公司法第九條第三項之罪。
四、被告丁○○、ｎ○○與會計業者卯○○之間、被告ｐ○○與不詳身分之記帳業者
    陳林總之間、被告ｋ○○與記帳業者被告ｉ○○之間、被告ａ○○與記帳業者被
    告ｌ○○之間、被告戊○○與記帳業者被告寅○○之間、被告Ｍ○○與記帳業者
    被告Ｂ○○、被告ｊ○○與記帳業者被告乙○○之間、被告Ｙ○○與記帳業者被
    告Ｌ○○之間、被告ｈ○○與記帳業者被告Ａ○○、被告Ｑ○○與記帳業者宇○
    ○之間、被告ｍ○○與記帳業者被告癸○○、被告癸○○與記帳業者ｅ○○○、
    被告Ｃ○○與記帳業者被告甲○○之間、被告丙○○與記帳業者被告ｆ○○之間
    、被告Ｕ○○與記帳業者被告Ｈ○○之間、被告Ｏ○○與記帳業者被告ｄ○○之
    間、被告Ｒ○○與記帳業者李富盛 (非被告)之間、被告Ｄ○○、Ｊ○○、林憶
    君與記帳業者被告Ｗ○○之間、被告子○○與記帳業者Ｎ○○○之間、被告己○
    ○與記帳業者被告Ｇ○○之間、被告辰○○與記帳業者被告戌○○之間、被告Ｚ
    ○○與記帳業者被告申○○之間、ｂ○○與記帳業者被告Ｖ○○之間、被告與記
    帳業者被告巳○○之間、被告Ｉ○○與被告亥○○、ｒ○○之間、被告玄○○、
    與工商登記業者被告未○○之間、被告Ｉ○○與業者亥○○、ｒ○○之間、被告
    Ｓ○○、ｔ○○與業者被告ｑ○○之間、被告Ｋ○○與業者被告Ｌ○○之間、被
    告ｓ○○與記帳業者被告Ｔ○○、被告Ｆ○○與記帳業者被告丑○○之間、被告
    黃○○與不詳年籍之記帳業者徐春桃之間、被告宙○○與被告天○○之間就宙○
    ○八十四年犯行部分、被告ｃ○○與不詳記帳業者「周怡君」之間；謝月雲與被
    告ｏ○○、ｋ○○、Ｅ○○、地○○、Ｘ○○、壬○○及會計記帳業者被告卯○
    ○、不詳年籍記帳業者「陳林總」、ｉ○○、ｌ○○、寅○○、Ｂ○○、乙○○
    、ｇ○○、Ａ○○、宇○○、ｅ○○○、甲○○、ｆ○○、Ｈ○○、ｄ○○、李
    富盛 (非本案被告)、Ｗ○○、Ｎ○○○、Ｇ○○、戌○○、申○○、Ｖ○○、
    巳○○、亥○○、ｒ○○、未○○、ｑ○○、Ｌ○○、Ｔ○○、丑○○、不詳年
    籍之記帳業者徐春桃、天○○、不詳年籍記帳業者「周怡君」之間均有犯意之聯
    絡、行為之分擔，應論以共同正犯 (被告ｏ○○、卯○○、ｉ○○、ｌ○○、寅
    ○○、Ｂ○○、乙○○、ｇ○○、Ａ○○、宇○○、ｅ○○○、甲○○、ｆ○○
    、Ｈ○○、ｄ○○、Ｗ○○、Ｎ○○○、Ｇ○○、戌○○、申○○、Ｖ○○、巳
○○、亥○○、ｒ○○、ｑ○○、Ｌ○○、Ｔ○○、丑○○、天○○雖未具有各
    該公司負責人之身分，但均與各該公司負責人有犯意之聯絡、行為之分擔，依刑
    法第三十一條第一項之規定，仍應以共同正犯論處)。被告ｏ○○委請不知情之
    會計師簽證相關設立登記文件表明股款業已收足，應論以間接正犯。
五、被告ｏ○○、卯○○、寅○○、Ｂ○○、Ａ○○、ｅ○○○、甲○○、ｄ○○、
    Ｗ○○、Ｇ○○、Ｖ○○、ｒ○○、未○○、ｑ○○、Ｌ○○、Ｔ○○、丑○○
    多次違反公司法之犯行，時間緊接，所犯罪名相同，顯係出於概括之犯意為之，
    為連續犯，爰依刑法第五十六條之規定以一罪論，並加重其刑 (其中被告ｏ○○
    、卯○○部分犯行違反八十六年六月二十五日修正前公司法第九條第三項，部分
    犯行違反八十六年六月二十五日修正後公司法第九條第三項，自應從一重論以八
    十六年六月二十五日修正後公司法第九條第三項之一罪)。被告Ｅ○○、壬○○
    、宙○○多次設立或增資登記犯行，均係各別起意所為，應予分論併罰。
六、被告ｂ○○前曾受有期徒刑以上刑之執行完畢，已如前述，有臺灣高等法院檢察
    署刑案紀錄簡覆表在卷可稽，其五年內再犯本件有期徒刑以上之罪為累犯，應依
    刑法第四十七條加重其刑。
七、科刑之審酌：聲請人向本院求處被告ｏ○○有期徒刑六月，併科新臺幣 (以下貨
    幣單位將特別註明)六萬元之罰金，本院審酌被告ｏ○○雖夥同其妹謝月雲提供
    存款證明供上千家之公司辦理設立登記，影響公司設立之資本充實，本應從重量
    刑，惟其於整件案件中並非主謀，僅係不諳法律而受雇謝月雲受其指示辦理，且
    犯罪後一直坦承犯行及其犯罪手段，犯罪時所受之刺激、被告品性、生活狀況、
    智識程度、犯罪所生之損害，等一切情狀，認聲請人之求刑為適當；再聲請人向
    本院求處被告Ｂ○○、Ａ○○、ｅ○○○、甲○○、ｄ○○、Ｇ○○、ｒ○○、
    未○○、Ｌ○○、Ｔ○○有期徒刑二月，併科罰金新臺幣六萬元 (被告Ａ○○於
    偵查中並向檢察官表示願受罰金或緩刑之科刑範圍)，本院審酌其等經手之案件
    雖然眾多，惟已充分自白犯行，頗有悔意，及其等犯罪之動機、目的、手段，犯
    罪時所受之刺激及其品性、生活狀況、智識程度、犯罪所生之損害等一切情狀，
    認聲請人之求刑為適當；聲請人又向本院求處被告卯○○、寅○○、ｄ○○、Ｗ
    ○○、Ｖ○○罰金新臺幣六萬元，本院審酌被告等六人所經手之案件量較少及其
    等之犯罪之動機、目的、手段，犯罪時所受之刺激及其品性、生活狀況、智識程
    度、犯罪所生之損害，及犯罪後態度等一切情狀，認聲請人之求刑亦屬適當；聲
    請人向本院求處被告ｌ○○、乙○○、ｇ○○、宇○○、癸○○、ｆ○○、Ｈ○
    ○、戌○○、巳○○、亥○○、ｑ○○、丑○○、天○○罰金新臺幣四萬元 (
    其中被告ｌ○○於偵查中並向檢察官表示願受科處罰金刑度之處罰、被告乙○○
    表示願受新臺幣六萬元罰金刑度之處罰)，本院審酌被告ｑ○○、丑○○所經手
    案件為二件，且屬連續犯，不宜與其他經手案件一件之被告同視，而認聲請人此
    部份求刑為不當，至其餘被告所經手之案件量僅一件及其等之犯罪之動機、目的
    、手段，犯罪時所受之刺激及其品性、生活狀況、智識程度、犯罪所生之損害，
    及犯罪後態度等一切情狀，認聲請人之求刑適當；而聲請人向本院求處被告丁○
    ○、ｐ○○、ｋ○○、ａ○○、戊○○、Ｍ○○、ｊ○○、地○○、Ｙ○○、Ｘ
    ○○、壬○○、ｈ○○、Ｑ○○、ｍ○○、Ｃ○○、丙○○、Ｕ○○、Ｏ○○、
    Ｒ○○、Ｄ○○、子○○、Ｊ○○、林憶君、己○○、辰○○、ｎ○○、Ｚ○○
    、ｂ○○、辛○○、Ｉ○○、玄○○、Ｓ○○、ｔ○○、Ｋ○○、ｓ○○、Ｆ○
    ○、Ｐ○○、黃○○、罰金新臺幣二萬元 (其中被告丁○○、ｐ○○、Ｙ○○、
    壬○○、ｈ○○於偵查中並向檢察官表示願受罰金銀元二萬元之刑罰、被告ａ○
    ○表示願受罰金新臺幣銀元二萬元之刑罰、被告Ｍ○○、ｊ○○表示願受罰金新
    臺幣六萬元之刑罰、被告Ｘ○○表示願受罰金刑之科刑範圍 )，聲請人又以被告
    Ｅ○○、壬○○所犯數罪併合處罰求處新台幣三萬元之罰金 (被告Ｅ○○於偵查
    中並向檢察官表示願受罰金新臺幣六萬元之科刑處罰)，然聲請人未慮及被告ｂ
    ○○係累犯，依法應加重其刑，就此部分，本院認聲請人求刑尚非適當，其餘被
    告部分本院審酌被告等係因不諳法律規定，貪圖一時便利而誤觸法網及其素行、
    品行、智識程度、犯罪後尚能坦承犯行之態度等一切情狀，認聲請人之求刑為適
    當。爰就聲請人求刑適當部分均於聲請人求刑之範圍內量處如主文所示之刑並諭
    知易科罰金及易服勞役之折算標準，並就張永立、壬○○、宙○○部分各定其應
    執行刑 (丁○○、ｐ○○、天○○及宙○○八十四、八十五年犯行部分因應適用
    八十六年六月二十五日修正前公司法第九條第三項，而應以銀元為單位而為宣告
    ，且被告犯罪後，刑法第四十一條業已修正為「犯最重本刑為五年以下有期徒刑
    以下之罪，而受六個月以下有期徒刑或拘役之宣告，因身體、教育、職業、家庭
    之關係或其他正當事由，執行顯有困難者，得以一元以上三元以下折算一日，易
    科罰金」，於九十年一月十日公布，同年一月十二日施行，是被告犯後法律已有
    變更，比較新舊法，以修正後之刑法第四十一條第一項較有利於被告，自應適用
    裁判時之新法，諭知易科罰金之折算標準 )。就其就被告ｂ○○、丑○○、ｑ○
    ○求刑不適當部分，審酌ｑ○○、丑○○經辦案件僅有二件，且犯後坦承犯行態
    度良好，被告ｂ○○係屬累犯，量處如主文所示之刑，並諭知易服勞役之折算標
    準。另被告ｉ○○、Ｎ○○○雖未據聲請人具體求刑，惟本院審酌其所經辦之案
    件僅一件，危害甚微及其犯罪之動機、目的、手段，犯罪時所受之刺激及其品性
    、生活狀況、智識程度及犯罪後態度等一切情狀量處如主文所示之刑，並依法諭
    知易服勞役之折算標準。聲請人除就被告ｉ○○、Ｎ○○○部分外及被告丁○○
    、ｐ○○、ａ○○、ｌ○○、Ｍ○○、ｊ○○、乙○○、Ｅ○○、Ｙ○○、Ｘ○
    ○、壬○○、ｈ○○對本件判決，依刑事訴訟法第四百五十五條之一第二項之規
    定，不得上訴。
八、聲請人聲請簡易判決意旨另以：被告等明知各該公司應收之設立或增資股款，各
    公司股東未實際繳納，卻以申請文件表明收足，持以向主管機關申請公司設立或
    增資變更登記，因而使承辦之公務員將不實之資本數額登載於其職務上所掌之公
    文書，足以生損害於公司登記之公信力，因而認被告等均另涉犯有刑法第二百十
    四條、二百十六條之行使使公務員登載不實文書罪嫌等語。
九、然按，刑法第二百十四條使公務員登載不實事項於公文書罪，須一經他人之聲明
    或申報，公務員即有登載之義務，並依其所為之聲明或申報予以登載，而屬不實
    事項者，始足構成，若其所為之聲明或申報，公務員尚須為實質之審查，以判斷
    其真實與否，始得為一定之記載者，即非本罪所稱之使公務員登載不實。又本件
    被告等行為時之公司法第三百八十八條規定「主管機關對於公司登記之申請，認
    為有違反法令或不合法定程式者，應令其改正，非俟改正合法後，不予登記。」
    第四百十二條第一項規定「有限公司應於章程訂立後十五日內，將左列事項，向
    主管機關申請為設立之登記：一、第一百零一條所列各款事項。二、繳足股款之
    證件。三、以現金以外之財產抵繳股款者，其姓名及其財產之種類、數量、價格
    或估價之標準。」同條第二項規定「主管機關對於前項之申請，應派員檢查，並
    得通知公司限期申復」、第四百十九條規定股份有限公司發起設立者，其董事、
    監察人於就任後十五日內，應將左列事項，向主管機關申請為設立之登記：一、
    公司章程。二、股東名簿。三、已發行之股份總額。四、以現金以外之財產抵繳
    股款者，其姓名及其財產之種類、數量、價格或估價之標準及公司核給之股數。
    五、應歸公司負擔之設立費用，及發起人得受報酬或特別利益之數額。六、發行
    特別股者，其總額及每股金額。七、繳足股款之證件。八  董事、監察人名單，
    並註明其住所或居所。前項所列事項，如有冒濫或虛偽者，主管機關，經派員檢
    查後得裁減或責令補足。公司負責人，違反第一項申請登記期限之規定時，各科
    一千元以下罰鍰；申請登記時為虛偽記載者，各處一年以下有期徒刑、拘役或科
    四千元以下罰金」 (被告等行為後公司法於九十年十一月十二日修正公布施行，
    其四百十二條、第四百十九條已刪除，且將原第三百八十八條「違反法令」修正
    為「違反本法」，附此敘明)依上開規定觀之，向主管機關申請為有限公司或股
    份有限公司設立之登記，其於申請設立或變更登記時，公司應收之股款是否確已
    繳足，主管機關應派員檢查，並得通知公司限期申復，亦即須為實質之審查，以
    判斷其真實與否，而非僅依其申請或聲明即為一定登載之形式審查，則有限公司
    或股份有限公司負責人明知申請設立或變更登記時，公司應收之股款並未繳足，
    仍以申請文件表明收足而使公務員將此不實事項予以登載，應僅成立公司法第九
    條第三項前段之罪，無適用刑法第二百十四條論罪之餘地 (最高法院八十九年度
    台非字第四六號、九十年台上字第七０九四號、九十一年台上第二四三一號判決
    意旨參照)。是本件依前開說明，被告等所為應僅成立公司法第九條第三項前段
    之罪，聲請意旨認其另牽連犯刑法第二百十四條、第二百十六之罪，自有未洽。
    本應諭知被告等此部份犯行無罪，惟聲請人認此部份與前開論罪科刑部分有牽連
    犯裁判上一罪之關係，爰不另為無罪之諭知。
十、依刑事訴訟法第四百四十九條第一項前段、第三項、第四百五十四條第二項、第
    四百五十五條之一第二項、行為時八十六年六月二十五日修正前公司法第九條第
    三項、八十六年六月二十五日修正之公司法第九條第三項、刑法第十一條前段、
    第二條第一項、第二十八條、第三十一條第一項、第五十六條、第四十七條、第
    四十一條第一項前段、第四十二條第二項前段、第五十一條第七款，罰金罰鍰提
    高標準條例第二條、現行法規所定貨幣單位折算新台幣條例第二條，逕以簡易判
    決處如主文所示之刑。
十、聲請人就被告ｉ○○、Ｎ○○○、ｂ○○部分及除下述被告外如不服本件判決，
    得於收受送達之日起十日內，向本院提起上訴；聲請人就其餘被告部分及被告丁
    ○○、ｐ○○ｌ○○、ａ○○、ｌ○○、Ｍ○○、ｊ○○、乙○○、Ｅ○○、Ｙ
    ○○、Ｘ○○、壬○○、ｈ○○均不得上訴。
中      華      民      國      九十一      年     十二    月     五    日
                                臺灣士林地方法院刑事第三庭
            法  官  王  沛  雷
右正本証明與原本無異。
                                    書記官  詹  志  鵬
中      華      民      國      九十一      年     十二    月    十二   日
附錄本判決論罪科刑之法條：
八十六年六月二十五日修正前公司法第九條第三項：
  公司應收之股款，股東並未實際繳納，而以申請文件表明收足，或股東雖已繳納而
  登記後將股款發還股東，或任由股東收回者，公司負責人各處五年以下有期徒刑、
  拘役或科或併科二萬元以下罰金。
八十六年六月二十五日修正後公司法第九條第三項：
  公司應收之股款，股東並未實際繳納，而以申請文件表明收足，或股東雖已繳納而
  登記後將股款發還股東，或任由股東收回者，公司負責人各處五年以下有期徒刑、
  拘役或科或併科六萬元以下罰金。
